! Divvun & Giellatekno - open source grammars for Sámi and other languages
! Copyright © 2000-2010 The University of Tromsø & the Norwegian Sámi Parliament
! http://giellatekno.uit.no & http://divvun.no
!
! This program is free software ; you can redistribute and/or modify
! this file under the terms of the GNU General Public License as published by
! the Free Software Foundation, either version 3 of the License, or
! (at your option) any later version. The GNU General Public License
! is found at http://www.gnu.org/licenses/gpl.html. It is
! also available in the file $GTHOME/LICENSE.txt.
!
! Other licensing options are available upon request, please contact
! giellatekno@hum.uit.no or divvun@samediggi.no

! ========================================================================== !
!                     South Sámi morphological analyser                      !
! ========================================================================== !



!! This is the file for the South Saami verb inflection and derivation.

! ===========================
!! !!!Verbal inflection sublexica
! ===========================

!! Table of content for this file:

!! * The auxiliaries
!! ** The negative verb
!! ** Other auxiliaries
!! * Odd-syllable verbs
!! ** Inflection common to all odd verbs
!! * Even-syllable verbs
!! ** Nominal derivation sublexica
!! * Verbal affixes
!! ** Finite forms
!! ** Even
!! *** Present
!! *** Imperative
!! *** Present
!! ** Odd
!! *** Present
!! *** Past
!! *** Imperative
!! ** Common even-odd
!! *** Present
!! *** Past


!! !!!The auxiliaries
! ===============

!! First we just list the auxiliaries and their inflection.

LEXICON LEA  !!= * __@CODE@__ the copula

!+Inf:lea   FINAL1 ; ! Uses årrodh
        +Ind+Prs:l       LEA-PRES ;
        +Ind+Prt:l       LEA-PRET ;
 +Ind+ConNeg+Prt:l       LEA-PRET ;
          +Imprt:l       LEA-IMP  ;
         +ConNeg:leah    FINAL1   ;
   +Cond+Prs+Sg3:lidtjie FINAL1   ; ! Magkeres lidtjie deere orreme?

LEXICON LEA-PRES  !!= ** __@CODE@__
 +Sg1:eam   FINAL1 ;
 +Sg2:eah   FINAL1 ;
 +Sg3:ea    FINAL1 ;
 +Du1:ean   FINAL1 ;
 +Du2:idien FINAL1 ;
 +Du3:ægan  FINAL1 ;
!+Du3:æban   FINAL1  ; !SUB
 +Pl1:ibie  FINAL1 ;
 +Pl2:idie  FINAL1 ;
 +Pl3:eah   FINAL1 ;

LEXICON LEA-PRET !!= ** __@CODE@__
 +Sg1:im   FINAL1 ;
 +Sg2:ih   FINAL1 ;
 +Sg3:ij   FINAL1 ;
 +Du1:imen FINAL1 ;
 +Du2:iden FINAL1 ;
 +Du3:igan FINAL1 ;
 +Pl1:imh  FINAL1 ;
 +Pl2:idh  FINAL1 ;
 +Pl3:in   FINAL1 ;

LEXICON LEA-IMP !!= ** __@CODE@__
 +Sg2:eah   FINAL1 ;
 +Du2:idien FINAL1 ;
 +Pl2:idie  FINAL1 ;


!! !!The negative verb
! =================

LEXICON NEG  !!= * __@CODE@__
      +Ind+Prs:     IJ-PRES   ;
      +Ind+Prt:idtj VSUF-PRT  ;
        +Imprt:aell NEGIMP    ;
 +Imprt+Use/NG:oll  OLLE      ;
      +Ind+Prt:     IJ-COPULA ;



!Negation "var ikke" -  is not in, but we have here three kind of negationsystems
!AJ= Anna Jacobsen
!KB= Knut Bergsland


!SG
!         -AJ-      KB         -Røros
!1.sg: im lih  - im lim      - eedtjem lih (merknader s.45 i Bergsland)
!2.sg: ih lih - ih lih       - eedtjh lih (merknader s.45 i Bergsland)
!3.sg: ij lij - ij lih       - eedtji lih (merknader s.45 i Bergsland)

!Dual
!          - AJ         - KB-
!1.dual: ij limen - ean limen
!2.dual: ij liden - idien liden
!3.dual: ij ligan - eakan ligan

! Plural
!        -AJ     -  KB -
!1.pl:  ij limh  - ibie limh      (merknader s.45 på også ij limh i Bergsland)
!2.pl:  ij lidh  - idie lidh
!3.pl:  ij lin   - eah lin

! And her are some eks.
!ij lim(b) manne gåetesne dellie - this one is like KB's 1.p.sg.
!datne ih lih gåetesne gænnah
!Piere ij lih gåetesne
!
!ij limen månnoeh gåetesne gænnah
!ij liden dåtnoeh gåetesne
!Dah guaktah ij lin/ligan gåetesne gænnah
!
!Ij limh mijjieh gåetesne gænnah
!Dijjieh ij lidh gåetesne gænnah
!Dah ij lin gåetesne gænnah


LEXICON OLLE  !!= ** __@CODE@__
 +Sg1:em   FINAL1 ;
 +Sg2:h    FINAL1 ;
 +Sg3:es   FINAL1 ;
 +Du1:en   FINAL1 ;
!+Du2:ijidien    FINAL1 ;
 +Du2:eden FINAL1 ;
 +Du3:es   FINAL1 ;
 +Pl1:ebe  FINAL1 ;
!+Pl1:ijibie    FINAL1 ;
!+Pl2:ijidie    FINAL1 ;
 +Pl2:ede  FINAL1 ;
 +Pl3:es   FINAL1 ;


LEXICON NEGIMP  !!= ** __@CODE@__
 +Sg1:iem  FINAL1 ;
 +Sg2:ieh  FINAL1 ;
 +Sg3:ies  FINAL1 ;
 +Du1:ien  FINAL1 ;
 +Du2:eden FINAL1 ;
!+Du2:iejidien   FINAL1 ;
 +Du3:ies  FINAL1 ;
 +Pl1:ebe  FINAL1 ;
 +Pl2:ede  FINAL1 ;
!+Pl2:iejidie    FINAL1 ;
 +Pl3:ies  FINAL1 ;

LEXICON IJ-PRES  !!= ** __@CODE@__
         +Sg1:im    FINAL1 ;
         +Sg2:ih    FINAL1 ;
         +Sg3:ij    FINAL1 ;
 +Sg3+Use/Sub:ii    FINAL1 ;

         +Du1:ean   FINAL1 ;
         +Du2:idien FINAL1 ;
         +Du3:eakan FINAL1 ;
         +Pl1:ibie  FINAL1 ;
         +Pl2:idie  FINAL1 ;
         +Pl3:eah   FINAL1 ;

LEXICON IJ-COPULA  !!= ** __@CODE@__
 +Sg1+Use/NG:im FINAL1 ;
 +Sg2+Use/NG:ih FINAL1 ;
 +Sg3+Use/NG:ij FINAL1 ;
 +Du1+Use/NG:ij FINAL1 ;
 +Du2+Use/NG:ij FINAL1 ;
 +Du3+Use/NG:ij FINAL1 ;
 +Pl1+Use/NG:ij FINAL1 ;
 +Pl2+Use/NG:ij FINAL1 ;
 +Pl3+Use/NG:ij FINAL1 ;



!! !!Other auxiliaries

LEXICON EDTJEDH  !!= * __@CODE@__
 +Ind+Prs:       ED-PRES ;
 +Ind+Prt:       ED-PRET ;
   +Imprt:       ED-IMP  ;
     +Inf:edh    FINAL1  ;
    +VGen:eminie FINAL1  ;
!+Act:eme        FINAL1  ;
  +ConNeg:h      FINAL1  ;
  +PrfPrc:eme    FINAL1  ;

LEXICON ED-PRES  !!= ** __@CODE@__
        +Sg1:em      FINAL1 ;
        +Sg2:h       FINAL1 ;
        +Sg3:a       FINAL1 ;
        +Du1:ien     FINAL1 ;
        +Du2:eden    FINAL1 ;
 +Du2+Use/NG:ijidien FINAL1 ; ! TT: I arbitrarily go for the short ones.
        +Du3:ijægan  FINAL1 ;
        +Pl1:ebe     FINAL1 ;
 +Pl1+Use/NG:ijibie  FINAL1 ;
 +Pl2+Use/NG:ijidie  FINAL1 ;
        +Pl2:ede     FINAL1 ;
        +Pl3:ieh     FINAL1 ;

LEXICON ED-PRET !!= ** __@CODE@__
 +Sg1:im   FINAL1 ;
 +Sg2:ih   FINAL1 ;
 +Sg3:i    FINAL1 ;
 +Du1:imen FINAL1 ;
 +Du2:iden FINAL1 ;
 +Du3:igan FINAL1 ;
 +Pl1:imh  FINAL1 ;
 +Pl2:idh  FINAL1 ;
 +Pl3:in   FINAL1 ;

LEXICON ED-IMP !!= ** __@CODE@__
 +Sg2:h    FINAL1 ;
 +Du2:eden FINAL1 ;
 +Pl2:ede  FINAL1 ;




!! !!!Odd-syllable verbs
! ==================

!! Odd syllable verbs differ in Prt Sg3.
!! This form is treated separately, and
!! the rest of the paradigm is conflated.

! According to Errata för Verbh this is not the case.
! Thus, the form in -e is wrong, and we wil replace DÅERIEDIDH
! WITH GOLTELIDH.

LEXICON TJOEVERIDH_IV  !!= * __@CODE@__
 +V+IV+Ind+Prs:%>               VSUF-ODD-PRS ;
 +V+IV+Ind+Prt:%>               VSUF-ODD-PRT ;
! +V+IV+Imprt:%>     VSUF-ODD-IMP ;

! Infinite forms
! --------------
     +V+IV+Inf:%>idh            FINAL1       ;
  +V+IV+ConNeg:%>%^DISIMPh      FINAL1       ;
! +V+IV+VGen:%>%^DISIMPen     FINAL1 ; ! = GH Modalis, KB måtesform, GH Voluntativ
! +V+IV+Act:%>immie           FINAL1 ; ! = GH verbalsubst, KB nomen actionis
     +V+IV+Ger:%>%^DISIMPeminie FINAL1       ; ! = GH Gerundium
! +V+IV+PrsPrc+Der/A+A+Attr:%>æjja     FINAL1 ; !XXX Testing, thinking aloud
! +V+IV+Der1+Der/ihks+A+Attr:%>ihks     FINAL1 ; !XXX Testing, thinking aloud
  +V+IV+PrfPrc:%>amme           FINAL1       ; ! = GH Ptz.Pt.
!   GH Ptz.Fut. b'ïssejässaa missing here

!!+V+IV+VAbess:%>h            FINAL1 ;
! On the issue on a possible Verbal abessive (karitiv), cf Hasselbrink:
! GH s. 139, V-Adj: präd -k(e)h , attr -k(e)s
! äbrekh ohne zu regnen, äbreks der nicht regnet, baal'eks der nicht gräbt, b'üdnekh ungezwirnt
! vädd'ekh ungegeben, ohne zu geben
! +V+IV+Der2+Der/ehte:%»eht ÅARAJEHTEDH_TV ;
! +V+IV+Der3+Der/NomAg:%»æjj@C.NeedNoun@     MAANA ;
! +V+IV+PrsPrc:%>æjja         FINAL1 ; ! = GH Ptz.Pr. => must go to nominal lexicon instead
! +V+IV+Der2+Der/adte+V:%»%^adteUMLadt GOEGKERDADTEDH ;

LEXICON GOLTELIDH_TV  !!= * __@CODE@__
 +V+TV: GOLTELIDH ;

LEXICON AALHTEDIDH_TV  !!= * __@CODE@__
                +V+TV:                GOLTELIDH ;
 +V+TV+Der3+Der/PassL:%^ConsDel%»sovv SOVVEDH   ;

LEXICON GOLTELIDH_IV  !!= * __@CODE@__
 +V+IV: GOLTELIDH ;


LEXICON GOLTELIDH   !!= * __@CODE@__, odd-syll with -adte- as Der2
                                    COMMON-ODD     ;
   +Der2+Der/ehte:%»eht             ÅARAJEHTEDH_TV ;
  +Der3+Der/NomAg:%»æjj@C.NeedNoun@ MAANA          ;
          +PrsPrc:%>æjja            FINAL1         ; ! = GH Ptz.Pr. => must go to nominal lexicon instead
 +Der2+Der/adte+V:%»%^adteUMLadt    GOEGKERDADTEDH ;

LEXICON BALVEDIDH  !!= * __@CODE@__
                  +V+IV+Ind+Prs+Sg3:%>%^DISIMPe       FINAL1     ;
                  +V+IV+Ind+Prt+Sg3:%>i               FINAL1     ;
          +V+IV+Ind+Prt+Sg3+Use/Sub:%>%^DISIMPi       FINAL1     ;
! +V+IV+Imprt:%>     VSUF-ODD-IMP ;

! Infinite forms
! --------------
                          +V+IV+Inf:%>idh             FINAL1     ;
                       +V+IV+ConNeg:%>%^DISIMPh       FINAL1     ;
                         +V+IV+VGen:%>%^DISIMPen      FINAL1     ; ! = GH Modalis, KB måtesform, GH Voluntativ
! +V+IV+Act:%>immie           FINAL1 ; ! = GH verbalsubst, KB nomen actionis
                          +V+IV+Ger:%>%^DISIMPeminie  FINAL1     ; ! = GH Gerundium
! +V+IV+PrsPrc:%>æjja         FINAL1 ; ! = GH Ptz.Pr. => must go to nominal lexicon instead
! +V+IV+A+Der1+Der/æjja+Attr:%>æjja     FINAL1 ; !XXX Testing, thinking aloud
! +V+IV+A+Der1+Der/ihks+Attr:%>ihks     FINAL1 ; !XXX Testing, thinking aloud
                       +V+IV+PrfPrc:%>amme            FINAL1     ; ! = GH Ptz.Pt.
!   GH Ptz.Fut. b'ïssejässaa missing here

!+V+IV+VAbess:%>h            FINAL1 ;
! On the issue on a possible Verbal abessive (karitiv), cf Hasselbrink:
! GH s. 139, V-Adj: präd -k(e)h , attr -k(e)s
! äbrekh ohne zu regnen, äbreks der nicht regnet, baal'eks der nicht gräbt, b'üdnekh ungezwirnt
! vädd'ekh ungegeben, ohne zu geben


! Derivations
! -----------
! +V+IV+Der3+Der/NomAg:%»æjj@C.NeedNoun@     MAANA ;
              +V+IV+Der3+Der/NomAct:%»imm@C.NeedNoun@ NomActEven ;
         +V+IV+Der3+Der/ahtje+V+Inf:%»ahtj%>edh       FINAL1     ;
        +V+IV+Der3+Der/ahtje+V+VGen:%»ahtj%>en        FINAL1     ;
! +V+IV+Der3+Der/ahtje+V+Act:%»ahtj%>eme      FINAL1 ;
         +V+IV+Der3+Der/ahtje+V+Ger:%»ahtj%>eminie    FINAL1     ;
      +V+IV+Der3+Der/ahtje+V+PrfPrc:%»ahtj%>eme       FINAL1     ;
      +V+IV+Der3+Der/ahtje+V+ConNeg:%»ahtj%>0h        FINAL1     ;
     +V+IV+Der3+Der/ahtje+V+Sg3+Uml:%»ahtj%>%^3sUMLa  FINAL1     ;
         +V+IV+Der3+Der/ahtje+V+Sg3:%»ahtj%>i         FINAL1     ;
 +V+IV+Der3+Der/ahtje+V+Sg3+Use/Sub:%»ahtj%>%^DISIMPi FINAL1     ;

LEXICON RIHPESIDH   !!= * __@CODE@__,  -nidh and -sidh
                 +V+IV:               COMMON-ODD     ;
 +V+IV+Der2+Der/alle+V:%»%^adteUMLall GOEGKERDADTEDH ;

LEXICON AAJVESTIDH_TV     !!= * __@CODE@__, for stems ending -t-: dåajvoeht-, odd-syll with -alle- as Der2 and passive -sovvedh
                +V+TV:                DÅAJVOEHTIDH ;
 +V+TV+Der3+Der/PassL:%^ConsDel%»sovv SOVVEDH      ;

LEXICON DÅAJVOEHTIDH_TV  !!= * __@CODE@__
 +V+TV: DÅAJVOEHTIDH ;
 +V+TV+Der3+Der/PassL:%^ConsDel%»sovv SOVVEDH      ; ! Det finst ingen verb i denne klassen som triggar ConsDel
                                                     ! Fjerne?

LEXICON DÅAJVOEHTIDH_IV  !!= * __@CODE@__
 +V+IV: DÅAJVOEHTIDH ;
  
 
LEXICON DÅAJVOEHTIDH    !!= * __@CODE@__ for stems ending -t-: dåajvoeht-, odd-syll with -alle- as Der2
                                     COMMON-ODD     ;
 +Der2+Der/ehte:%»eht                ÅARAJEHTEDH_TV ;
 +Der3+Der/NomAg:%»æjj@C.NeedNoun@   MAANA          ;
          +PrsPrc:%>æjja             FINAL1         ; ! = GH Ptz.Pr. => must go to nominal lexicon instead
 +Der2+Der/alle+V:%»%^adteUMLall     GOEGKERDADTEDH ;

 
 
!! !!Inflection common to all odd verbs

LEXICON COMMON-ODD   !!= * __@CODE@__

!! * Finite forms
! ------------
              +Ind+Prs:%>                VSUF-ODD-PRS ;
              +Ind+Prt:%>                VSUF-ODD-PRT ;
                +Imprt:%>                VSUF-ODD-IMP ;

!! * Infinite forms
! --------------
                  +Inf:%>idh             FINAL1       ;
               +ConNeg:%>%^DISIMPh       FINAL1       ;
                 +VGen:%>%^DISIMPen      FINAL1       ; ! = GH Modalis, KB måtesform, GH Voluntativ
! +Act:%>immie           FINAL1 ; ! = GH verbalsubst, KB nomen actionis
                  +Ger:%>%^DISIMPeminie  FINAL1       ; ! = GH Gerundium
               +PrsPrc:%>æjja            FINAL1       ; !XXX Testing, thinking aloud
 +Der1+Der/ihks+A+Attr:%>ihks            FINAL1       ; !XXX Testing, thinking aloud
               +PrfPrc:%>amme            FINAL1       ; ! = GH Ptz.Pt.
!   GH Ptz.Fut. b'ïssejässaa missing here

!+VAbess:%>h            FINAL1 ;
! On the issue on a possible Verbal abessive (karitiv), cf Hasselbrink:
! GH s. 139, V-Adj: präd -k(e)h , attr -k(e)s
! äbrekh ohne zu regnen, äbreks der nicht regnet, baal'eks der nicht gräbt, b'üdnekh ungezwirnt
! vädd'ekh ungegeben, ohne zu geben


!! * Derivations
! -----------
      +Der3+Der/NomAct:%»imm@C.NeedNoun@ NomActEven   ;
     +Der3+Der/ahtje+V:%»ahtj            AHTJE        ;



!! !!!Even-syllable verbs
! ===================

LEXICON MAEHTEDH_TV  !!= * __@CODE@__
 +V+TV: BÅETEDH_NOTVGEN ;
! +V+TV+Der3+Der/PassL+Uml:%»%^1UMLasovv SOVVEDH ;
! +V+TV+Der/PassS+Uml:%»%^PASSUML VÅÅJNEDH ;
! +V+TV+Der1+Der/htalle:%»%^1UMLahtall SOVVEDH ; !Passive, only from transitive verbs
! +V+TV+Der1+Der/lgidh:%»%^1UMLalg LGIDH ; !Passive, only from transitive verbs


LEXICON BÅETEDH_TV  !!= * __@CODE@__
                     +V+TV:               BÅETEDH  ;
 +V+TV+Ind+Prt+Uml+Dial/SH:%>%^iUML       VSUF-PRT ;
  +V+TV+Der3+Der/PassL+Uml:%»%^1UMLasovv  SOVVEDH  ;
       +V+TV+Der/PassS+Uml:%»%^PASSUML    VÅÅJNEDH ;
     +V+TV+Der1+Der/htalle:%»%^1UMLahtall SOVVEDH  ; !Passive, only from transitive verbs
      +V+TV+Der1+Der/lgidh:%»%^1UMLalg    LGIDH    ; !Passive, only from transitive verbs

LEXICON BÅETEDH_TV_ePRET  !!= * __@CODE@__
                     +V+TV:               BÅETEDH  ;
 +V+TV+Ind+Prt+Uml+Dial/SH:%>             VSUF-PRT ;
  +V+TV+Der3+Der/PassL+Uml:%»%^1UMLasovv  SOVVEDH  ;
       +V+TV+Der/PassS+Uml:%»%^PASSUML    VÅÅJNEDH ;
     +V+TV+Der1+Der/htalle:%»%^1UMLahtall SOVVEDH  ; !Passive, only from transitive verbs
      +V+TV+Der1+Der/lgidh:%»%^1UMLalg    LGIDH    ; !Passive, only from transitive verbs

LEXICON BÅETEDH_IV  !!= * __@CODE@__
                     +V+IV:              BÅETEDH      ;
 +V+IV+Ind+Prt+Uml+Dial/SH:%>%^iUML      VSUF-PRT     ;
  +V+IV+Der3+Der/PassL+Uml:%»%^1UMLasovv IV_PASSIVE_L ;
       +V+IV+Der/PassS+Uml:%»%^PASSUML   IV_PASSIVE_S ;

LEXICON BÅETEDH_IV_ePRET  !!= * __@CODE@__
                     +V+IV:              BÅETEDH      ;
 +V+IV+Ind+Prt+Uml+Dial/SH:%>            VSUF-PRT     ;
  +V+IV+Der3+Der/PassL+Uml:%»%^1UMLasovv IV_PASSIVE_L ;
       +V+IV+Der/PassS+Uml:%»%^PASSUML   IV_PASSIVE_S ;


LEXICON BÅETEDH   !!= * __@CODE@__ row A - Group I
                   +Ind+Prs+Uml:%>%^1UMLa         V-I-PRS-SG         ; ! class I special
                       +Ind+Prs:%>ie              VSUF-EVEN-PRS-DUPL ;
                +Ind+Prt+Dial/L:%>iej             VSUF-ODD-PRT       ;
                         +Imprt:%>                VSUF-EVEN-IMP      ;
! Infinite forms
! --------------
                           +Inf:%>edh             FINAL1             ;
                          +VGen:%>ien             FINAL1             ;
                        +ConNeg:%>ieh             FINAL1             ;
! +Act:%>eme           FINAL1 ;
                           +Ger:%>ieminie         FINAL1             ;
                   +Ger+Use/Sub:%>eminie          FINAL1             ;
                        +PrsPrc:%>ije             FINAL1             ;
! +PrsPrc:%>ijes        FINAL1 ;
                    +PrfPrc+Uml:%>%^1UMLeme       FINAL1             ;
! row F trigger for Umlaut Prt
! Derivations
! -----------
                +Der3+Der/NomAg:%»iej@C.NeedNoun@ IJE_ODD            ;
        +Der3+Der/NomAg+Use/Sub:%»ij@C.NeedNoun@  IJE_ODD            ;
               +Der3+Der/NomAct:%»iem@C.NeedNoun@ NomActOdd          ;
                  +Der1+Der/les:%»%^1UML          LES_LASSE_ie       ;
              +Der3+Der/gåete+V:%»iegået          GÅETEDH            ;
              +Der1+Der/stidh+V:%»iest            DÅAJVOEHTIDH       ;
               +Der1+Der/lidh+V:%»iel             GOLTELIDH          ;
             +Der1+Der/htjidh+V:%»%^htjidhUMLehtj GOLTELIDH          ;
                +Der1+Der/htidh:%»ieht            DÅAJVOEHTIDH_TV    ;
! +Der1+Der/dehte:%»iedeht ÅARAJEHTEDH_TV ; !we have -didh + -ehte
              +Der3+Der/ahtje+V:%»iejahtj         AHTJE              ;
              +Der1+Der/ldihkie:%»%^1UMLaldihkie  ø_Ø_EVEN           ;
               +Der1+Der/ldahke:%»%^1UMLaldahk    LDAHKE             ;
       +Der1+Der/ldh+N+SgNomCmp:%»%^1UMLeldh      R                  ;
         +Der1+Der/ldh+N+Sg+Nom:%»%^1UMLeldh      FINAL1             ;
 +Der1+Der/ldh+N+Sg+Nom+Use/Sub:%»%^1UMLeld       FINAL1             ; !

LEXICON BÅETEDH_NOTVGEN   !!= * __@CODE@__ row A - Group I
            +Ind+Prs+Uml:%>%^1UMLa         V-I-PRS-SG         ; ! class I special
                +Ind+Prs:%>ie              VSUF-EVEN-PRS-DUPL ;
         +Ind+Prt+Dial/L:%>iej             VSUF-ODD-PRT       ;
    +Ind+Prt+Uml+Dial/SH:%>%^iUML          VSUF-PRT           ;
! +Imprt:%>              VSUF-EVEN-IMP ;
! Infinite forms
! --------------
                    +Inf:%>edh             FINAL1             ;
                 +ConNeg:%>ieh             FINAL1             ;
! +Act:%>eme           FINAL1 ;
                    +Ger:%>ieminie         FINAL1             ;
            +Ger+Use/Sub:%>eminie          FINAL1             ;
                 +PrsPrc:%>ije             FINAL1             ;
! +PrsPrc:%>ijes        FINAL1 ;
             +PrfPrc+Uml:%>%^1UMLeme       FINAL1             ;
! row F trigger for Umlaut Prt
! Derivations
! -----------
         +Der3+Der/NomAg:%»iej@C.NeedNoun@ IJE_ODD            ;
 +Der3+Der/NomAg+Use/Sub:%»ij@C.NeedNoun@  IJE_ODD            ;
        +Der3+Der/NomAct:%»iem@C.NeedNoun@ NomActOdd          ;
           +Der1+Der/les:%»%^1UML          LES_LASSE_ie       ;
       +Der3+Der/gåete+V:%»iegået          GÅETEDH            ;
! +Der1+Der/stidh+V:%»iest DÅAJVOEHTIDH ;
! +Der1+Der/lidh+V:%»iel GOLTELIDH ;
! +Der1+Der/htjidh+V:%»%^htjidhUMLehtj GOLTELIDH ;
! +Der1+Der/htidh:%»ieht DÅAJVOEHTIDH_TV ;
! +Der1+Der/dehte:%»iedeht ÅARAJEHTEDH_TV ; !we have -didh + -ehte
       +Der3+Der/ahtje+V:%»iejahtj         AHTJE              ;
! +Der1+Der/ldihkie:%»%^1UMLaldihkie ø_Ø_EVEN ;
! +Der1+Der/ldahke:%»%^1UMLaldahk LDAHKE ;
! +Der1+Der/ldh+N+SgNomCmp:%»%^1UMLeldh R ;
! +Der1+Der/ldh+N+Sg+Nom:%»%^1UMLeldh FINAL1 ;
! +Der1+Der/ldh+N+Sg+Nom+Use/Sub:%»%^1UMLeld FINAL1 ; !


LEXICON SEVTEDH   !!= * __@CODE@__ row A - Group I  IMPERSONALS!
                                       +V+IV+Ind+Prs+Uml+Sg3:%>%^1UMLa                                  FINAL1       ; ! class I special
                                   +V+IV+Ind+Prt+Sg3+Use/Sub:%>ieji                                     FINAL1       ;
                                   +V+IV+Ind+Prt+Sg3+Use/Sub:%>iej%^DISIMPi                             FINAL1       ;
                                       +V+IV+Ind+Prt+Uml+Sg3:%>%^iUMLi                                  FINAL1       ;
                               +V+IV+Ind+Prt+Uml+Sg3+Use/Sub:%>%^iUML%^DISIMPi                          FINAL1       ;
! +V+IV+Imprt:%>              VSUF-EVEN-IMP ;
! Infinite forms
! --------------
                                                   +V+IV+Inf:%>edh                                      FINAL1       ;
                                                +V+IV+ConNeg:%>ieh                                      FINAL1       ;
                                                  +V+IV+VGen:%>ien                                      FINAL1       ;
! +V+IV+Act:%>eme           FINAL1 ;
                                                   +V+IV+Ger:%>ieminie                                  FINAL1       ;
                                            +V+IV+PrfPrc+Uml:%>%^1UMLeme                                FINAL1       ;
! row F trigger for Umlaut Prt
! Derivations
! -----------
! +V+IV+Der3+Der/NomAg:%»iej@C.NeedNoun@     IJE_ODD ;
                                       +V+IV+Der3+Der/NomAct:%»iem@C.NeedNoun@                          NomActOdd    ;
! +V+IV+Der1+Der/les:%»%^1UML LES_LASSE_ie ;
                                    +V+IV+Der3+Der/PassL+Uml:%»%^1UMLasovv                              IV_PASSIVE_L ;
                                         +V+IV+Der/PassS+Uml:%»%^PASSUML                                IV_PASSIVE_S ;
                      +V+IV+Der3+Der/gåete+V+Ind+Prs+Uml+Sg3:%»iegået%>%^1UMLa                          FINAL1       ;
                      +V+IV+Der3+Der/gåete+V+Ind+Prt+Uml+Sg3:%»iegået%>%^iUMLi                          FINAL1       ;
              +V+IV+Der3+Der/gåete+V+Ind+Prt+Uml+Sg3+Use/Sub:%»iegået%>%^iUML%^DISIMPi                  FINAL1       ;
                                  +V+IV+Der3+Der/gåete+V+Inf:%»iegået%>edh                              FINAL1       ;
                               +V+IV+Der3+Der/gåete+V+ConNeg:%»iegået%>ieh                              FINAL1       ;
                                 +V+IV+Der3+Der/gåete+V+VGen:%»iegået%>ien                              FINAL1       ;
! +V+IV+Der3+Der/gåete+V+Act:%»iegået%>eme           FINAL1 ;
                                  +V+IV+Der3+Der/gåete+V+Ger:%»iegået%>ieminie                          FINAL1       ;
                           +V+IV+Der3+Der/gåete+V+PrfPrc+Uml:%»iegået%>%^1UMLeme                        FINAL1       ;
                          +V+IV+Der1+Der/stidh+V+Ind+Prs+Sg3:%»iest%>%^DISIMPe                          FINAL1       ;
                          +V+IV+Der1+Der/stidh+V+Ind+Prt+Sg3:%»iest%>i                                  FINAL1       ;
                  +V+IV+Der1+Der/stidh+V+Ind+Prt+Sg3+Use/Sub:%»iest%>%^DISIMPi                          FINAL1       ;
                                  +V+IV+Der1+Der/stidh+V+Inf:%»iest%>idh                                FINAL1       ;
                               +V+IV+Der1+Der/stidh+V+ConNeg:%»iest%>%^DISIMPh                          FINAL1       ;
                                 +V+IV+Der1+Der/stidh+V+VGen:%»iest%>%^DISIMPen                         FINAL1       ; ! = GH Modalis, KB måtesform, GH Voluntativ
! +V+IV+Der1+Der/stidh+V+Act:%»iest%>immie           FINAL1 ; ! = GH verbalsubst, KB nomen actionis
                                  +V+IV+Der1+Der/stidh+V+Ger:%»iest%>%^DISIMPeminie                     FINAL1       ; ! = GH Gerundium
                               +V+IV+Der1+Der/stidh+V+PrfPrc:%»iest%>amme                               FINAL1       ; ! = GH Ptz.Pt.
!   GH Ptz.Fut. b'ïssejässaa missing here
      +V+IV+Der1+Der/stidh+V+Der2+Der/alle+V+Ind+Prs+Sg3+Uml:%»iest%»%^adteUMLall%>%^3sUMLa             FINAL1       ;
          +V+IV+Der1+Der/stidh+V+Der2+Der/alle+V+Ind+Prt+Sg3:%»iest%»%^adteUMLall%>i                    FINAL1       ;
  +V+IV+Der1+Der/stidh+V+Der2+Der/alle+V+Ind+Prt+Sg3+Use/Sub:%»iest%»%^adteUMLall%>%^DISIMPi            FINAL1       ;
                  +V+IV+Der1+Der/stidh+V+Der2+Der/alle+V+Inf:%»iest%»%^adteUMLall%>edh                  FINAL1       ;
                 +V+IV+Der1+Der/stidh+V+Der2+Der/alle+V+VGen:%»iest%»%^adteUMLall%>en                   FINAL1       ;
! +V+IV+Der1+Der/stidh+V+Der2+Der/alle+V+Act:%»iest%»%^adteUMLall%>eme      FINAL1 ;
                  +V+IV+Der1+Der/stidh+V+Der2+Der/alle+V+Ger:%»iest%»%^adteUMLall%>eminie               FINAL1       ;
               +V+IV+Der1+Der/stidh+V+Der2+Der/alle+V+PrfPrc:%»iest%»%^adteUMLall%>eme                  FINAL1       ;
               +V+IV+Der1+Der/stidh+V+Der2+Der/alle+V+ConNeg:%»iest%»%^adteUMLall%>0h                   FINAL1       ;
                           +V+IV+Der1+Der/lidh+V+Ind+Prs+Sg3:%»iel%>%^DISIMPe                           FINAL1       ;
                           +V+IV+Der1+Der/lidh+V+Ind+Prt+Sg3:%»iel%>i                                   FINAL1       ;
                   +V+IV+Der1+Der/lidh+V+Ind+Prt+Sg3+Use/Sub:%»iel%>%^DISIMPi                           FINAL1       ;
                                   +V+IV+Der1+Der/lidh+V+Inf:%»iel%>idh                                 FINAL1       ;
                                +V+IV+Der1+Der/lidh+V+ConNeg:%»iel%>%^DISIMPh                           FINAL1       ;
                                  +V+IV+Der1+Der/lidh+V+VGen:%»iel%>%^DISIMPen                          FINAL1       ; ! = GH Modalis, KB måtesform, GH Voluntativ
! +V+IV+Der1+Der/lidh+V+Act:%»iel%>immie           FINAL1 ; ! = GH verbalsubst, KB nomen actionis
                                   +V+IV+Der1+Der/lidh+V+Ger:%»iel%>%^DISIMPeminie                      FINAL1       ; ! = GH Gerundium
                                +V+IV+Der1+Der/lidh+V+PrfPrc:%»iel%>amme                                FINAL1       ; ! = GH Ptz.Pt.
!   GH Ptz.Fut. b'ïssejässaa missing here
       +V+IV+Der1+Der/lidh+V+Der2+Der/adte+V+Ind+Prs+Sg3+Uml:%»iel%»%^adteUMLadt%>%^3sUMLa              FINAL1       ;
           +V+IV+Der1+Der/lidh+V+Der2+Der/adte+V+Ind+Prt+Sg3:%»iel%»%^adteUMLadt%>i                     FINAL1       ;
   +V+IV+Der1+Der/lidh+V+Der2+Der/adte+V+Ind+Prt+Sg3+Use/Sub:%»iel%»%^adteUMLadt%>%^DISIMPi             FINAL1       ;
                   +V+IV+Der1+Der/lidh+V+Der2+Der/adte+V+Inf:%»iel%»%^adteUMLadt%>edh                   FINAL1       ;
                  +V+IV+Der1+Der/lidh+V+Der2+Der/adte+V+VGen:%»iel%»%^adteUMLadt%>en                    FINAL1       ;
! +V+IV+Der1+Der/lidh+V+Der2+Der/adte+V+Act:%»iel%»%^adteUMLadt%>eme      FINAL1 ;
                   +V+IV+Der1+Der/lidh+V+Der2+Der/adte+V+Ger:%»iel%»%^adteUMLadt%>eminie                FINAL1       ;
                +V+IV+Der1+Der/lidh+V+Der2+Der/adte+V+PrfPrc:%»iel%»%^adteUMLadt%>eme                   FINAL1       ;
                +V+IV+Der1+Der/lidh+V+Der2+Der/adte+V+ConNeg:%»iel%»%^adteUMLadt%>0h                    FINAL1       ;
                         +V+IV+Der1+Der/htjidh+V+Ind+Prs+Sg3:%»%^htjidhUMLehtj%>%^DISIMPe               FINAL1       ;
                         +V+IV+Der1+Der/htjidh+V+Ind+Prt+Sg3:%»%^htjidhUMLehtj%>i                       FINAL1       ;
                 +V+IV+Der1+Der/htjidh+V+Ind+Prt+Sg3+Use/Sub:%»%^htjidhUMLehtj%>%^DISIMPi               FINAL1       ;
                                 +V+IV+Der1+Der/htjidh+V+Inf:%»%^htjidhUMLehtj%>idh                     FINAL1       ;
                              +V+IV+Der1+Der/htjidh+V+ConNeg:%»%^htjidhUMLehtj%>%^DISIMPh               FINAL1       ;
                                +V+IV+Der1+Der/htjidh+V+VGen:%»%^htjidhUMLehtj%>%^DISIMPen              FINAL1       ; ! = GH Modalis, KB måtesform, GH Voluntativ
! +V+IV+Der1+Der/htjidh+V+Act:%»%^htjidhUMLehtj%>immie           FINAL1 ; ! = GH verbalsubst, KB nomen actionis
                                 +V+IV+Der1+Der/htjidh+V+Ger:%»%^htjidhUMLehtj%>%^DISIMPeminie          FINAL1       ; ! = GH Gerundium
                              +V+IV+Der1+Der/htjidh+V+PrfPrc:%»%^htjidhUMLehtj%>amme                    FINAL1       ; ! = GH Ptz.Pt.
!   GH Ptz.Fut. b'ïssejässaa missing here
     +V+IV+Der1+Der/htjidh+V+Der2+Der/adte+V+Ind+Prs+Sg3+Uml:%»%^htjidhUMLehtj%»%^adteUMLadt%>%^3sUMLa  FINAL1       ;
         +V+IV+Der1+Der/htjidh+V+Der2+Der/adte+V+Ind+Prt+Sg3:%»%^htjidhUMLehtj%»%^adteUMLadt%>i         FINAL1       ;
 +V+IV+Der1+Der/htjidh+V+Der2+Der/adte+V+Ind+Prt+Sg3+Use/Sub:%»%^htjidhUMLehtj%»%^adteUMLadt%>%^DISIMPi FINAL1       ;
                 +V+IV+Der1+Der/htjidh+V+Der2+Der/adte+V+Inf:%»%^htjidhUMLehtj%»%^adteUMLadt%>edh       FINAL1       ;
                +V+IV+Der1+Der/htjidh+V+Der2+Der/adte+V+VGen:%»%^htjidhUMLehtj%»%^adteUMLadt%>en        FINAL1       ;
! +V+IV+Der1+Der/htjidh+V+Der2+Der/adte+V+Act:%»%^htjidhUMLehtj%»%^adteUMLadt%>eme      FINAL1 ;
                 +V+IV+Der1+Der/htjidh+V+Der2+Der/adte+V+Ger:%»%^htjidhUMLehtj%»%^adteUMLadt%>eminie    FINAL1       ;
              +V+IV+Der1+Der/htjidh+V+Der2+Der/adte+V+PrfPrc:%»%^htjidhUMLehtj%»%^adteUMLadt%>eme       FINAL1       ;
              +V+IV+Der1+Der/htjidh+V+Der2+Der/adte+V+ConNeg:%»%^htjidhUMLehtj%»%^adteUMLadt%>0h        FINAL1       ;
                                  +V+IV+Der3+Der/ahtje+V+Inf:%»iejahtj%>edh                             FINAL1       ;
                                 +V+IV+Der3+Der/ahtje+V+VGen:%»iejahtj%>en                              FINAL1       ;
! +V+IV+Der3+Der/ahtje+V+Act:%»iejahtj%>eme      FINAL1 ;
                                  +V+IV+Der3+Der/ahtje+V+Ger:%»iejahtj%>eminie                          FINAL1       ;
                               +V+IV+Der3+Der/ahtje+V+PrfPrc:%»iejahtj%>eme                             FINAL1       ;
                               +V+IV+Der3+Der/ahtje+V+ConNeg:%»iejahtj%>0h                              FINAL1       ;
                        +V+IV+Der3+Der/ahtje+Ind+Prs+Sg3+Uml:%»iejahtj%>%^3sUMLa                        FINAL1       ;
                            +V+IV+Der3+Der/ahtje+Ind+Prt+Sg3:%»iejahtj%>i                               FINAL1       ;
                    +V+IV+Der3+Der/ahtje+Ind+Prt+Sg3+Use/Sub:%»iejahtj%>%^DISIMPi                       FINAL1       ;
! +V+IV+Der1+Der/htalle:%»%^1UMLahtall SOVVEDH ; !Passive, only from transitive verbs
! +V+IV+Der1+Der/lgidh:%»%^1UMLalg LGIDH ; !Passive, only from transitive verbs
! +V+IV+Der1+Der/ldihkie:%»%^1UMLaldihkie ø_Ø_EVEN ;
! +V+IV+Der1+Der/ldahke:%»%^1UMLaldahk LDAHKE ;
! +V+IV+Der1+Der/ldh+N+SgNomCmp:%»%^1UMLeldh R ;
! +V+IV+Der1+Der/ldh+N+Sg+Nom:%»%^1UMLeldh FINAL1 ;
! +V+IV+Der1+Der/ldh+N+Sg+Nom+Use/Sub:%»%^1UMLeld FINAL1 ; !



LEXICON ÅEREDH   !!= * __@CODE@__ row A - Group I   NO -øø-UMLAUT!!!!
                   +V+IV+Ind+Prs+Uml:%>%^1UMLa         V-I-PRS-SG         ; ! class I special
                       +V+IV+Ind+Prs:%>ie              VSUF-EVEN-PRS-DUPL ;
                       +V+IV+Ind+Prt:%>iej             VSUF-ODD-PRT       ;
! +V+IV+Ind+Prt+Uml:%>%^iUML    VSUF-PRT ; NO -øø-UMLAUT!!!!
                         +V+IV+Imprt:%>                VSUF-EVEN-IMP      ;
! Infinite forms
! --------------
                           +V+IV+Inf:%>edh             FINAL1             ;
                        +V+IV+ConNeg:%>ieh             FINAL1             ;
                          +V+IV+VGen:%>ien             FINAL1             ;
! +V+IV+Act:%>eme           FINAL1 ;
                           +V+IV+Ger:%>ieminie         FINAL1             ;
                        +V+IV+PrsPrc:%>ije             FINAL1             ;
! +V+IV+PrsPrc:%>ijes        FINAL1 ;
                    +V+IV+PrfPrc+Uml:%>%^1UMLeme       FINAL1             ;
! row F trigger for Umlaut Prt
! Derivations
! -----------
                +V+IV+Der3+Der/NomAg:%»iej@C.NeedNoun@ IJE_ODD            ;
        +V+IV+Der3+Der/NomAg+Use/Sub:%»ij@C.NeedNoun@  IJE_ODD            ;
               +V+IV+Der3+Der/NomAct:%»iem@C.NeedNoun@ NomActOdd          ;
                  +V+IV+Der1+Der/les:%»%^1UML          LES_LASSE_ie       ;
            +V+IV+Der3+Der/PassL+Uml:%»%^1UMLasovv     IV_PASSIVE_L       ;
                 +V+IV+Der/PassS+Uml:%»%^PASSUML       IV_PASSIVE_S       ;
              +V+IV+Der3+Der/gåete+V:%»iegået          GÅETEDH            ;
              +V+IV+Der1+Der/stidh+V:%»iest            DÅAJVOEHTIDH       ;
               +V+IV+Der1+Der/lidh+V:%»iel             GOLTELIDH          ;
             +V+IV+Der1+Der/htjidh+V:%»%^htjidhUMLehtj GOLTELIDH          ;
                +V+IV+Der1+Der/htidh:%»ieht            DÅAJVOEHTIDH_TV    ;
! +V+IV+Der1+Der/dehte:%»iedeht ÅARAJEHTEDH_TV ; !we have -didh + -ehte
              +V+IV+Der3+Der/ahtje+V:%»iejahtj         AHTJE              ;
! +V+IV+Der1+Der/htalle:%»%^1UMLahtall SOVVEDH ; !Passive, only from transitive verbs
! +V+IV+Der1+Der/lgidh:%»%^1UMLalg LGIDH ; !Passive, only from transitive verbs
              +V+IV+Der1+Der/ldihkie:%»%^1UMLaldihkie  ø_Ø_EVEN           ;
               +V+IV+Der1+Der/ldahke:%»%^1UMLaldahk    LDAHKE             ;
       +V+IV+Der1+Der/ldh+N+SgNomCmp:%»%^1UMLeldh      R                  ;
         +V+IV+Der1+Der/ldh+N+Sg+Nom:%»%^1UMLeldh      FINAL1             ;
 +V+IV+Der1+Der/ldh+N+Sg+Nom+Use/Sub:%»%^1UMLeld       FINAL1             ; !


LEXICON ÅEREDH_TV   !!= * __@CODE@__ row A - Group I   NO -øø-UMLAUT!!!!
                   +V+TV+Ind+Prs+Uml:%>%^1UMLa         V-I-PRS-SG         ; ! class I special
                       +V+TV+Ind+Prs:%>ie              VSUF-EVEN-PRS-DUPL ;
                       +V+TV+Ind+Prt:%>iej             VSUF-ODD-PRT       ;
! +V+TV+Ind+Prt+Uml:%>%^iUML    VSUF-PRT ; NO -øø-UMLAUT!!!!
                         +V+TV+Imprt:%>                VSUF-EVEN-IMP      ;
! Infinite forms
! --------------
                           +V+TV+Inf:%>edh             FINAL1             ;
                        +V+TV+ConNeg:%>ieh             FINAL1             ;
                          +V+TV+VGen:%>ien             FINAL1             ;
! +V+TV+Act:%>eme           FINAL1 ;
                           +V+TV+Ger:%>ieminie         FINAL1             ;
                        +V+TV+PrsPrc:%>ije             FINAL1             ;
! +V+TV+PrsPrc:%>ijes        FINAL1 ;
                    +V+TV+PrfPrc+Uml:%>%^1UMLeme       FINAL1             ;
! row F trigger for Umlaut Prt
! Derivations
! -----------
                +V+TV+Der3+Der/NomAg:%»iej@C.NeedNoun@ IJE_ODD            ;
        +V+TV+Der3+Der/NomAg+Use/Sub:%»ij@C.NeedNoun@  IJE_ODD            ;
               +V+TV+Der3+Der/NomAct:%»iem@C.NeedNoun@ NomActOdd          ;
                  +V+TV+Der1+Der/les:%»%^1UML          LES_LASSE_ie       ;
            +V+IV+Der3+Der/PassL+Uml:%»%^1UMLasovv     SOVVEDH            ;
                 +V+IV+Der/PassS+Uml:%»%^PASSUML       VÅÅJNEDH           ;
              +V+TV+Der3+Der/gåete+V:%»iegået          GÅETEDH            ;
              +V+TV+Der1+Der/stidh+V:%»iest            DÅAJVOEHTIDH       ;
               +V+TV+Der1+Der/lidh+V:%»iel             GOLTELIDH          ;
             +V+TV+Der1+Der/htjidh+V:%»%^htjidhUMLehtj GOLTELIDH          ;
                +V+TV+Der1+Der/htidh:%»ieht            DÅAJVOEHTIDH_TV    ;
! +V+TV+Der1+Der/dehte:%»iedeht ÅARAJEHTEDH_TV ; !we have -didh + -ehte
              +V+TV+Der3+Der/ahtje+V:%»iejahtj         AHTJE              ;
               +V+TV+Der1+Der/htalle:%»%^1UMLahtall    SOVVEDH            ; !Passive, only from transitive verbs
                +V+TV+Der1+Der/lgidh:%»%^1UMLalg       LGIDH              ; !Passive, only from transitive verbs
              +V+TV+Der1+Der/ldihkie:%»%^1UMLaldihkie  ø_Ø_EVEN           ;
               +V+TV+Der1+Der/ldahke:%»%^1UMLaldahk    LDAHKE             ;
       +V+TV+Der1+Der/ldh+N+SgNomCmp:%»%^1UMLeldh      R                  ;
         +V+TV+Der1+Der/ldh+N+Sg+Nom:%»%^1UMLeldh      FINAL1             ;
 +V+TV+Der1+Der/ldh+N+Sg+Nom+Use/Sub:%»%^1UMLeld       FINAL1             ; !



LEXICON TJEARODH_TV  !!= * __@CODE@__
                    +V+TV:                  TJEARODH ;
 +V+TV+Der3+Der/PassL+Uml:%»%^2UMLesovv     SOVVEDH  ;
      +V+TV+Der/PassS+Uml:%»%^PASSUML       VÅÅJNEDH ;
    +V+TV+Der1+Der/htalle:%»%^PASSUMLehtall SOVVEDH  ; !Passive, only from transitive verbs
     +V+TV+Der1+Der/lgidh:%»%^PASSUMLelg    LGIDH    ; !Passive, only from transitive verbs


LEXICON TJEARODH_IV  !!= * __@CODE@__
                    +V+IV:              TJEARODH     ;
 +V+IV+Der3+Der/PassL+Uml:%»%^2UMLesovv IV_PASSIVE_L ;
      +V+IV+Der/PassS+Uml:%»%^PASSUML   IV_PASSIVE_S ;


LEXICON TJEARODH   !!= * __@CODE@__ row C - Group II
                       +Ind+Prs:%>                  V-II-PRS-SG        ; ! class II special
                       +Ind+Prs:%>oe                VSUF-EVEN-PRS-DUPL ;
                       +Ind+Prt:%>oej               VSUF-PRT           ;
                         +Imprt:%>                  VSUF-II-EVEN-IMP   ;
            +Ind+Prt+Sg3+Use/NG:%>oej               FINAL1             ;
! Infinite forms
! --------------
                           +Inf:%>odh               FINAL1             ;
                        +ConNeg:%>oeh               FINAL1             ;
                          +VGen:%>oen               FINAL1             ;
! +Act:%>eme           FINAL1 ;
                           +Ger:%>oeminie           FINAL1             ;
                        +PrsPrc:%>oje               FINAL1             ;
! +PrsPrc:%>ojes        FINAL1 ;
                    +PrfPrc+Uml:%>%^2UMLeme         FINAL1             ;
! Derivations
! -----------
                +Der3+Der/NomAg:%»oej@C.NeedNoun@   N_ODD              ;
               +Der3+Der/NomAct:%»oem@C.NeedNoun@   NomActOdd          ;
                  +Der1+Der/les:%»%^PASSUMLel       LES                ;
              +Der3+Der/gåete+V:%»oegået            GÅETEDH            ;
              +Der1+Der/stidh+V:%»oest              DÅAJVOEHTIDH       ;
               +Der1+Der/lidh+V:%»oel               GOLTELIDH          ;
                +Der1+Der/htidh:%»oeht              DÅAJVOEHTIDH_TV    ;
! +Der1+Der/dehte:%»oedeht ÅARAJEHTEDH_TV ; !we have -didh + -ehte
              +Der3+Der/ahtje+V:%»oejahtj           AHTJE              ;
               +Der1+Der/didh+V:%»%^PASSUMLed       GOLTELIDH          ; ! oe?
       +Der1+Der/didh+V+Use/Sub:%»oed               GOLTELIDH          ; ! Miesie Mavve
              +Der1+Der/ldihkie:%»%^PASSUMLeldihkie ø_Ø_EVEN           ;
               +Der1+Der/ldahke:%»%^PASSUMLeldahk   LDAHKE             ;
       +Der1+Der/ldh+N+SgNomCmp:%»%^PASSUMLeldh     R                  ;
         +Der1+Der/ldh+N+Sg+Nom:%»%^PASSUMLeldh     FINAL1             ;
 +Der1+Der/ldh+N+Sg+Nom+Use/Sub:%»%^PASSUMLeld      FINAL1             ; !




LEXICON ABRODH   !!= * __@CODE@__ row C - Group II
                                      +V+IV+Ind+Prs+Uml+Sg3:%>%^2UMLe                              FINAL1       ; ! class II special
                                          +V+IV+Ind+Prt+Sg3:%>oeji                                 FINAL1       ;
                                  +V+IV+Ind+Prt+Sg3+Use/Sub:%>oej%^DISIMPi                         FINAL1       ;
                                   +V+IV+Ind+Prt+Sg3+Use/NG:%>oej                                  FINAL1       ;

! Infinite forms
! --------------
                                                  +V+IV+Inf:%>odh                                  FINAL1       ;
                                               +V+IV+ConNeg:%>oeh                                  FINAL1       ;
                                                 +V+IV+VGen:%>oen                                  FINAL1       ;
! +V+IV+Act:%>eme           FINAL1 ;
                                                  +V+IV+Ger:%>oeminie                              FINAL1       ;
                                           +V+IV+PrfPrc+Uml:%>%^2UMLeme                            FINAL1       ;
! Derivations
! -----------
! +V+IV+Der3+Der/NomAg:%»oej@C.NeedNoun@     N_ODD ;
                                      +V+IV+Der3+Der/NomAct:%»oem@C.NeedNoun@                      NomActOdd    ;
! +V+IV+Der1+Der/les:%»%^PASSUMLel LES ;
                                   +V+IV+Der3+Der/PassL+Uml:%»%^2UMLesovv                          IV_PASSIVE_L ;
                                        +V+IV+Der/PassS+Uml:%»%^PASSUML                            IV_PASSIVE_S ;
                     +V+IV+Der3+Der/gåete+V+Ind+Prs+Uml+Sg3:%»oegået%>%^1UMLa                      FINAL1       ;
                     +V+IV+Der3+Der/gåete+V+Ind+Prt+Uml+Sg3:%»oegået%>%^iUMLi                      FINAL1       ;
             +V+IV+Der3+Der/gåete+V+Ind+Prt+Uml+Sg3+Use/Sub:%»oegået%>%^iUML%^DISIMPi              FINAL1       ;
                                 +V+IV+Der3+Der/gåete+V+Inf:%»oegået%>edh                          FINAL1       ;
                              +V+IV+Der3+Der/gåete+V+ConNeg:%»oegået%>ieh                          FINAL1       ;
                                +V+IV+Der3+Der/gåete+V+VGen:%»oegået%>ien                          FINAL1       ;
! +V+IV+Der3+Der/gåete+V+Act:%»oegået%>eme           FINAL1 ;
                                 +V+IV+Der3+Der/gåete+V+Ger:%»oegået%>ieminie                      FINAL1       ;
                          +V+IV+Der3+Der/gåete+V+PrfPrc+Uml:%»oegået%>%^1UMLeme                    FINAL1       ;
                         +V+IV+Der1+Der/stidh+V+Ind+Prs+Sg3:%»oest%>%^DISIMPe                      FINAL1       ;
                         +V+IV+Der1+Der/stidh+V+Ind+Prt+Sg3:%»oest%>i                              FINAL1       ;
                 +V+IV+Der1+Der/stidh+V+Ind+Prt+Sg3+Use/Sub:%»oest%>%^DISIMPi                      FINAL1       ;
                                 +V+IV+Der1+Der/stidh+V+Inf:%»oest%>idh                            FINAL1       ;
                              +V+IV+Der1+Der/stidh+V+ConNeg:%»oest%>%^DISIMPh                      FINAL1       ;
                                +V+IV+Der1+Der/stidh+V+VGen:%»oest%>%^DISIMPen                     FINAL1       ;
! +V+IV+Der1+Der/stidh+V+Act:%»oest%>immie           FINAL1 ;
                                 +V+IV+Der1+Der/stidh+V+Ger:%»oest%>%^DISIMPeminie                 FINAL1       ;
                              +V+IV+Der1+Der/stidh+V+PrfPrc:%»oest%>amme                           FINAL1       ;
     +V+IV+Der1+Der/stidh+V+Der2+Der/alle+V+Ind+Prs+Sg3+Uml:%»oest%»%^adteUMLall%>%^3sUMLa         FINAL1       ;
         +V+IV+Der1+Der/stidh+V+Der2+Der/alle+V+Ind+Prt+Sg3:%»oest%»%^adteUMLall%>i                FINAL1       ;
 +V+IV+Der1+Der/stidh+V+Der2+Der/alle+V+Ind+Prt+Sg3+Use/Sub:%»oest%»%^adteUMLall%>%^DISIMPi        FINAL1       ;
                 +V+IV+Der1+Der/stidh+V+Der2+Der/alle+V+Inf:%»oest%»%^adteUMLall%>edh              FINAL1       ;
                +V+IV+Der1+Der/stidh+V+Der2+Der/alle+V+VGen:%»oest%»%^adteUMLall%>en               FINAL1       ;
! +V+IV+Der1+Der/stidh+V+Der2+Der/alle+V+Act:%»oest%»%^adteUMLall%>eme      FINAL1 ;
                 +V+IV+Der1+Der/stidh+V+Der2+Der/alle+V+Ger:%»oest%»%^adteUMLall%>eminie           FINAL1       ;
              +V+IV+Der1+Der/stidh+V+Der2+Der/alle+V+PrfPrc:%»oest%»%^adteUMLall%>eme              FINAL1       ;
              +V+IV+Der1+Der/stidh+V+Der2+Der/alle+V+ConNeg:%»oest%»%^adteUMLall%>0h               FINAL1       ;
                          +V+IV+Der1+Der/lidh+V+Ind+Prs+Sg3:%»oel%>%^DISIMPe                       FINAL1       ;
                          +V+IV+Der1+Der/lidh+V+Ind+Prt+Sg3:%»oel%>i                               FINAL1       ;
                  +V+IV+Der1+Der/lidh+V+Ind+Prt+Sg3+Use/Sub:%»oel%>%^DISIMPi                       FINAL1       ;
                                  +V+IV+Der1+Der/lidh+V+Inf:%»oel%>idh                             FINAL1       ;
                               +V+IV+Der1+Der/lidh+V+ConNeg:%»oel%>%^DISIMPh                       FINAL1       ;
                                 +V+IV+Der1+Der/lidh+V+VGen:%»oel%>%^DISIMPen                      FINAL1       ;
! +V+IV+Der1+Der/lidh+V+Act:%»oel%>immie           FINAL1 ;
                                  +V+IV+Der1+Der/lidh+V+Ger:%»oel%>%^DISIMPeminie                  FINAL1       ;
                               +V+IV+Der1+Der/lidh+V+PrfPrc:%»oel%>amme                            FINAL1       ;
      +V+IV+Der1+Der/lidh+V+Der2+Der/adte+V+Ind+Prs+Sg3+Uml:%»oel%»%^adteUMLadt%>%^3sUMLa          FINAL1       ;
          +V+IV+Der1+Der/lidh+V+Der2+Der/adte+V+Ind+Prt+Sg3:%»oel%»%^adteUMLadt%>i                 FINAL1       ;
  +V+IV+Der1+Der/lidh+V+Der2+Der/adte+V+Ind+Prt+Sg3+Use/Sub:%»oel%»%^adteUMLadt%>%^DISIMPi         FINAL1       ;
                  +V+IV+Der1+Der/lidh+V+Der2+Der/adte+V+Inf:%»oel%»%^adteUMLadt%>edh               FINAL1       ;
                 +V+IV+Der1+Der/lidh+V+Der2+Der/adte+V+VGen:%»oel%»%^adteUMLadt%>en                FINAL1       ;
! +V+IV+Der1+Der/lidh+V+Der2+Der/adte+V+Act:%»oel%»%^adteUMLadt%>eme      FINAL1 ;
                  +V+IV+Der1+Der/lidh+V+Der2+Der/adte+V+Ger:%»oel%»%^adteUMLadt%>eminie            FINAL1       ;
               +V+IV+Der1+Der/lidh+V+Der2+Der/adte+V+PrfPrc:%»oel%»%^adteUMLadt%>eme               FINAL1       ;
               +V+IV+Der1+Der/lidh+V+Der2+Der/adte+V+ConNeg:%»oel%»%^adteUMLadt%>0h                FINAL1       ;
                     +V+IV+Der3+Der/ahtje+V+Ind+Prs+Sg3+Uml:%»oejahtj%>%^3sUMLa                    FINAL1       ;
                         +V+IV+Der3+Der/ahtje+V+Ind+Prt+Sg3:%»oejahtj%>i                           FINAL1       ;
                 +V+IV+Der3+Der/ahtje+V+Ind+Prt+Sg3+Use/Sub:%»oejahtj%>%^DISIMPi                   FINAL1       ;
                                 +V+IV+Der3+Der/ahtje+V+Inf:%»oejahtj%>edh                         FINAL1       ;
                                +V+IV+Der3+Der/ahtje+V+VGen:%»oejahtj%>en                          FINAL1       ;
! +V+IV+Der3+Der/ahtje+V+Act:%»oejahtj%>eme      FINAL1 ;
                                 +V+IV+Der3+Der/ahtje+V+Ger:%»oejahtj%>eminie                      FINAL1       ;
                              +V+IV+Der3+Der/ahtje+V+PrfPrc:%»oejahtj%>eme                         FINAL1       ;
                              +V+IV+Der3+Der/ahtje+V+ConNeg:%»oejahtj%>0h                          FINAL1       ;
                          +V+IV+Der1+Der/didh+V+Ind+Prs+Sg3:%»%^PASSUMLed%>%^DISIMPe               FINAL1       ;
                          +V+IV+Der1+Der/didh+V+Ind+Prt+Sg3:%»%^PASSUMLed%>i                       FINAL1       ;
                  +V+IV+Der1+Der/didh+V+Ind+Prt+Sg3+Use/Sub:%»%^PASSUMLed%>%^DISIMPi               FINAL1       ;
                                  +V+IV+Der1+Der/didh+V+Inf:%»%^PASSUMLed%>idh                     FINAL1       ;
                               +V+IV+Der1+Der/didh+V+ConNeg:%»%^PASSUMLed%>%^DISIMPh               FINAL1       ;
                                 +V+IV+Der1+Der/didh+V+VGen:%»%^PASSUMLed%>%^DISIMPen              FINAL1       ;
! +V+IV+Der1+Der/didh+V+Act:%»%^PASSUMLed%>immie           FINAL1 ;
                                  +V+IV+Der1+Der/didh+V+Ger:%»%^PASSUMLed%>%^DISIMPeminie          FINAL1       ;
                               +V+IV+Der1+Der/didh+V+PrfPrc:%»%^PASSUMLed%>amme                    FINAL1       ;
      +V+IV+Der1+Der/didh+V+Der2+Der/adte+V+Ind+Prs+Sg3+Uml:%»%^PASSUMLed%»%^adteUMLadt%>%^3sUMLa  FINAL1       ;
          +V+IV+Der1+Der/didh+V+Der2+Der/adte+V+Ind+Prt+Sg3:%»%^PASSUMLed%»%^adteUMLadt%>i         FINAL1       ;
  +V+IV+Der1+Der/didh+V+Der2+Der/adte+V+Ind+Prt+Sg3+Use/Sub:%»%^PASSUMLed%»%^adteUMLadt%>%^DISIMPi FINAL1       ;
                    +V+IV+Der1+Der/didh+V+Der2+Der/adte+Inf:%»%^PASSUMLed%»%^adteUMLadt%>edh       FINAL1       ;
                   +V+IV+Der1+Der/didh+V+Der2+Der/adte+VGen:%»%^PASSUMLed%»%^adteUMLadt%>en        FINAL1       ;
! +V+IV+Der1+Der/didh+V+Der2+Der/adte+Act:%»%^PASSUMLed%»%^adteUMLadt%>eme      FINAL1 ;
                    +V+IV+Der1+Der/didh+V+Der2+Der/adte+Ger:%»%^PASSUMLed%»%^adteUMLadt%>eminie    FINAL1       ;
                 +V+IV+Der1+Der/didh+V+Der2+Der/adte+PrfPrc:%»%^PASSUMLed%»%^adteUMLadt%>eme       FINAL1       ;
                 +V+IV+Der1+Der/didh+V+Der2+Der/adte+ConNeg:%»%^PASSUMLed%»%^adteUMLadt%>0h        FINAL1       ;
! +V+IV+Der1+Der/htalle:%»%^PASSUMLehtall SOVVEDH ; !Passive, only from transitive verbs
! +V+IV+Der1+Der/lgidh:%»%^PASSUMLelg LGIDH ; !Passive, only from transitive verbs
! +V+IV+Der1+Der/ldihkie:%»%^PASSUMLeldihkie ø_Ø_EVEN ;
! +V+IV+Der1+Der/ldahke:%»%^PASSUMLeldahk LDAHKE ;
! +V+IV+Der1+Der/ldh+N+SgNomCmp:%»%^PASSUMLeldh R ;
! +V+IV+Der1+Der/ldh+N+Sg+Nom:%»%^PASSUMLeldh FINAL1 ;
! +V+IV+Der1+Der/ldh+N+Sg+Nom+Use/Sub:%»%^PASSUMLeld FINAL1 ; !

LEXICON TSEAHKODH_TV  !!= * __@CODE@__
                    +V+TV:                  TSEAHKODH ;
 +V+TV+Der3+Der/PassL+Uml:%»%^2UMLesovv     SOVVEDH   ;
      +V+TV+Der/PassS+Uml:%»%^PASSUML       VÅÅJNEDH  ;
    +V+TV+Der1+Der/htalle:%»%^PASSUMLehtall SOVVEDH   ; !Passive, only from transitive verbs
     +V+TV+Der1+Der/lgidh:%»alg             LGIDH     ; !Passive, only from transitive verbs

LEXICON TSEAHKODH_IV  !!= * __@CODE@__
                    +V+IV:              TSEAHKODH    ;
 +V+IV+Der3+Der/PassL+Uml:%»%^2UMLesovv IV_PASSIVE_L ;
      +V+IV+Der/PassS+Uml:%»%^PASSUML   IV_PASSIVE_S ;


LEXICON TSEAHKODH   !!= * __@CODE@__ row C - Group II    these have (lexicalized) diminutives on -estit, and passives on -algidh
            +Ind+Prs:%>                V-II-PRS-SG        ; ! class II special
            +Ind+Prs:%>oe              VSUF-EVEN-PRS-DUPL ;
            +Ind+Prt:%>oej             VSUF-PRT           ;
              +Imprt:%>                VSUF-II-EVEN-IMP   ;
 +Ind+Prt+Sg3+Use/NG:%>oej             FINAL1             ;
! Infinite forms
! --------------
                +Inf:%>odh             FINAL1             ;
             +ConNeg:%>oeh             FINAL1             ;
               +VGen:%>oen             FINAL1             ;
! +Act:%>eme           FINAL1 ;
                +Ger:%>oeminie         FINAL1             ;
             +PrsPrc:%>oje             FINAL1             ;
! +PrsPrc:%>ojes        FINAL1 ;
         +PrfPrc+Uml:%>%^2UMLeme       FINAL1             ;
! Derivations
! -----------
     +Der3+Der/NomAg:%»oej@C.NeedNoun@ N_ODD              ;
    +Der3+Der/NomAct:%»oem@C.NeedNoun@ NomActOdd          ;
       +Der1+Der/les:%»%^PASSUMLel     LES                ;
   +Der3+Der/gåete+V:%»oegået          GÅETEDH            ;
    +Der1+Der/lidh+V:%»oel             GOLTELIDH          ;
     +Der1+Der/htidh:%»oeht            DÅAJVOEHTIDH_TV    ;
! +Der1+Der/dehte:%»oedeht ÅARAJEHTEDH_TV ; !we have -didh + -ehte
   +Der3+Der/ahtje+V:%»oejahtj         AHTJE              ;
    +Der1+Der/didh+V:%»%^PASSUMLed     GOLTELIDH          ;

!---did not find many examples of these and one found was saarkeldahkesne, which is incompatible, it should be saarkaldahkesne
! +Der1+Der/ldihkie:%»aldihkie ø_Ø_EVEN ;
! +Der1+Der/ldahke:%»aldahk LDAHKE ;
! +Der1+Der/ldh+N+SgNomCmp:%»aldh R ;
! +Der1+Der/ldh+N+Sg+Nom:%»aldh FINAL1 ;

LEXICON GUARKEDH_TV  !!= * __@CODE@__
                 +V+TV:            GUARKEDH ;
  +V+TV+Der3+Der/PassL:a%»sovv     SOVVEDH  ;
   +V+TV+Der/PassS+Uml:%»%^PASSUML VÅÅJNEDH ;
 +V+TV+Der1+Der/htalle:%»ahtall    SOVVEDH  ; !Passive, only from transitive verbs
  +V+TV+Der1+Der/lgidh:%»alg       LGIDH    ; !Passive, only from transitive verbs

LEXICON GUARKEDH_IV  !!= * __@CODE@__
                +V+IV:            GUARKEDH     ;
 +V+IV+Der3+Der/PassL:a%»sovv     IV_PASSIVE_L ;
  +V+IV+Der/PassS+Uml:%»%^PASSUML IV_PASSIVE_S ;


LEXICON GUARKEDH   !!= * __@CODE@__ row B - Group III
            +Ind+Prs:%>               V-III-PRS-SG       ; ! class III special
            +Ind+Prs:%>a              VSUF-EVEN-PRS-DUPL ;
 +Ind+Prs+Pl3+Use/NG:%>oeh            FINAL1             ; ! arbitrarily +Use/NG, cf. VSUF-EVEN-PRS-DUPL
            +Ind+Prt:%>aj             VSUF-PRT           ;
              +Imprt:%>               VSUF-III-EVEN-IMP  ;
        +Ind+Prt+Sg3:%>aj             FINAL1             ;
! Infinite forms
! --------------
                +Inf:%>edh            FINAL1             ;
               +VGen:%>an             FINAL1             ;
! +Act:%>eme     FINAL1 ;
                +Ger:%>aminie         FINAL1             ;
             +PrsPrc:%>ije            FINAL1             ;
! +PrsPrc:%>ijes  FINAL1 ;
             +PrfPrc:%>eme            FINAL1             ;
             +ConNeg:%>ah             FINAL1             ;
! Derivations
! -----------
     +Der3+Der/NomAg:%»ij@C.NeedNoun@ N_ODD              ;
    +Der3+Der/NomAct:%»am@C.NeedNoun@ NomActOdd          ;
       +Der1+Der/les:%»%^didhUMLel    LES                ;
   +Der3+Der/gåete+V:%»agået          GÅETEDH            ;
   +Der1+Der/stidh+V:%»ast            DÅAJVOEHTIDH       ;
    +Der1+Der/lidh+V:%»al             GOLTELIDH          ;
     +Der1+Der/htidh:%»aht            DÅAJVOEHTIDH_TV    ;
! +Der1+Der/dehte:%»adeht ÅARAJEHTEDH_TV ; !we have -didh + -ehtedh
   +Der3+Der/ahtje+V:%»ajahtj         AHTJE              ;
    +Der1+Der/didh+V:%»%^didhUMLed    GOLTELIDH          ;
! +Der1+Der/ldihkie:%»aldihkie ø_Ø_EVEN ; !not to a-verbs
! +Der1+Der/ldahke:%»aldahk LDAHKE ; !not to a-verbs
! +Der1+Der/ldh+N+SgNomCmp:%»eldh R ; !not to a-verbs
! +Der1+Der/ldh+N+Sg+Nom:%»eldh FINAL1 ; !not to a-verbs


LEXICON SIJHTEDH_TV   !!= * __@CODE@__
                 +V+TV:            TJOEHPEDH_NOTVGEN ;
  +V+TV+Der3+Der/PassL:e%»sovv     SOVVEDH           ;
   +V+TV+Der/PassS+Uml:%»%^PASSUML VÅÅJNEDH          ;
 +V+TV+Der1+Der/htalle:%»ehtall    SOVVEDH           ; !Passive, only from transitive verbs
  +V+TV+Der1+Der/lgidh:%»elg       LGIDH             ; !Passive, only from transitive verbs



LEXICON TJOEHPEDH_TV  !!= * __@CODE@__
                 +V+TV:            TJOEHPEDH ;
  +V+TV+Der3+Der/PassL:e%»sovv     SOVVEDH   ;
   +V+TV+Der/PassS+Uml:%»%^PASSUML VÅÅJNEDH  ;
 +V+TV+Der1+Der/htalle:%»ehtall    SOVVEDH   ; !Passive, only from transitive verbs
  +V+TV+Der1+Der/lgidh:%»elg       LGIDH     ; !Passive, only from transitive verbs

LEXICON GALKEDH_IV  !!= * __@CODE@__
 +V+IV: GALKEDH_CONT ;
! +V+IV+Der3+Der/PassL:e%»sovv IV_PASSIVE_L ;
! +V+IV+Der/PassS+Uml:%»%^PASSUML IV_PASSIVE_S ;



LEXICON TJOEHPEDH_IV  !!= * __@CODE@__
                +V+IV:            TJOEHPEDH    ;
 +V+IV+Der3+Der/PassL:e%»sovv     IV_PASSIVE_L ;
  +V+IV+Der/PassS+Uml:%»%^PASSUML IV_PASSIVE_S ;


LEXICON TJOEHPEDH   !!= * __@CODE@__ row D - Group IV
         +VGen:%>en FINAL1            ;
 +VGen+Use/Sub:ien  FINAL1            ;
                    TJOEHPEDH_NOTVGEN ;


LEXICON TJOEHPEDH_NOTVGEN  !!= * __@CODE@__
                       +Ind+Prs:%>               V-IV-EVEN-PRS    ;
                       +Ind+Prt:%>               VSUF-PRT-SG-12   ;
                       +Ind+Prt:%>               VSUF-PRT-DUPL    ;
                   +Ind+Prt+Sg3:%>i              FINAL1           ;
                         +Imprt:%>               VSUF-IV-EVEN-IMP ;
! Infinite forms
! --------------
                           +Inf:%>edh            FINAL1           ;
! +Act:%>eme      FINAL1 ;
                           +Ger:%>eminie         FINAL1           ;
                        +PrsPrc:%>ije            FINAL1           ;
! +PrsPrc:%>ijes  FINAL1 ;
                  +PrfPrc+NoUml:%>eme            FINAL1           ; ! tjoehpeme, bïejeme
                    +PrfPrc+Uml:%>%^1UMLeme      FINAL1           ; ! tjuahpeme, beajeme
                        +ConNeg:%>0h             FINAL1           ;
! Derivations
! -----------
                +Der3+Der/NomAg:%»ij@C.NeedNoun@ N_ODD            ;
               +Der3+Der/NomAct:%»em@C.NeedNoun@ NomActOdd        ;
                  +Der1+Der/les:e%»l             LES              ;
              +Der3+Der/gåete+V:%»egået          GÅETEDH          ;
              +Der1+Der/stidh+V:%»est            DÅAJVOEHTIDH     ;
               +Der1+Der/lidh+V:%»el             GOLTELIDH        ;
                +Der1+Der/htidh:%»eht            DÅAJVOEHTIDH_TV  ;
! +Der1+Der/dehte:%»edeht ÅARAJEHTEDH_TV ; !we have -didh + -ehtedh
              +Der3+Der/ahtje+V:%»ijahtj         AHTJE            ;
               +Der1+Der/didh+V:%»ed             GOLTELIDH        ;
              +Der1+Der/ldihkie:%»eldihkie       ø_Ø_EVEN         ;
               +Der1+Der/ldahke:%»eldahk         LDAHKE           ;
       +Der1+Der/ldh+N+SgNomCmp:%»eldh           R                ;
         +Der1+Der/ldh+N+Sg+Nom:%»eldh           FINAL1           ;
 +Der1+Der/ldh+N+Sg+Nom+Use/Sub:%»eld            FINAL1           ; !


LEXICON GALKEDH_CONT   !!= * __@CODE@__ row D - Group IV
         +Ind+Prs:%>               V-IV-EVEN-PRS  ;
         +Ind+Prt:%>               VSUF-PRT-SG-12 ;
         +Ind+Prt:%>               VSUF-PRT-DUPL  ;
     +Ind+Prt+Sg3:%>i              FINAL1         ;
! +Imprt:%>         VSUF-IV-EVEN-IMP ;
! Infinite forms
! --------------
             +Inf:%>edh            FINAL1         ;
! +Act:%>eme      FINAL1 ;
             +Ger:%>eminie         FINAL1         ;
! +PrsPrc:%>ije   FINAL1 ;
! +PrsPrc:%>ijes  FINAL1 ;
    +PrfPrc+NoUml:%>eme            FINAL1         ; ! tjoehpeme, bïejeme
      +PrfPrc+Uml:%>%^1UMLeme      FINAL1         ; ! tjuahpeme, beajeme
          +ConNeg:%>0h             FINAL1         ;
! Derivations
! -----------
! +Der3+Der/NomAg:%»ij@C.NeedNoun@     N_ODD ;
 +Der3+Der/NomAct:%»em@C.NeedNoun@ NomActOdd      ;
! +Der1+Der/les:e%»l LES ;
! +Der3+Der/gåete+V:%»egået GÅETEDH ;
! +Der1+Der/stidh+V:%»est DÅAJVOEHTIDH ;
! +Der1+Der/lidh+V:%»el GOLTELIDH ;
! +Der1+Der/htidh:%»eht DÅAJVOEHTIDH_TV ;
! +Der1+Der/dehte:%»edeht ÅARAJEHTEDH_TV ; !we have -didh + -ehtedh
! +Der3+Der/ahtje+V:%»ijahtj AHTJE ;
! +Der1+Der/didh+V:%»ed GOLTELIDH ;
! +Der1+Der/ldihkie:%»eldihkie ø_Ø_EVEN ;
! +Der1+Der/ldahke:%»eldahk LDAHKE ;
! +Der1+Der/ldh+N+SgNomCmp:%»eldh R ;
! +Der1+Der/ldh+N+Sg+Nom:%»eldh FINAL1 ;
! +Der1+Der/ldh+N+Sg+Nom+Use/Sub:%»eld FINAL1 ; !




LEXICON BIEGKEDH   !!= * __@CODE@__ row D - Group IV !impersonals
                                      +V+IV+Ind+Prs+Sg3+Uml:%>%^3sUMLa                     FINAL1       ;
                                          +V+IV+Ind+Prt+Sg3:%>i                            FINAL1       ;
! +V+IV+Imprt:%>         VSUF-IV-EVEN-IMP ;
! Infinite forms
! --------------
                                                  +V+IV+Inf:%>edh                          FINAL1       ;
                                                 +V+IV+VGen:%>en                           FINAL1       ;
! +V+IV+Act:%>eme      FINAL1 ;
                                                  +V+IV+Ger:%>eminie                       FINAL1       ;
                                           +V+IV+PrfPrc+Uml:%>%^1UMLeme                    FINAL1       ; !
                                               +V+IV+ConNeg:%>0h                           FINAL1       ;
! Derivations
! -----------
! +V+IV+Der3+Der/NomAg:%»ij@C.NeedNoun@     N_ODD ;
                                      +V+IV+Der3+Der/NomAct:%»em@C.NeedNoun@               NomActOdd    ;
! +V+IV+Der1+Der/les:e%»l LES ;
                                       +V+IV+Der3+Der/PassL:e%»sovv                        IV_PASSIVE_L ;
                                        +V+IV+Der/PassS+Uml:%»%^PASSUML                    IV_PASSIVE_S ;
                     +V+IV+Der3+Der/gåete+V+Ind+Prs+Uml+Sg3:%»egået%>%^1UMLa               FINAL1       ;
                     +V+IV+Der3+Der/gåete+V+Ind+Prt+Uml+Sg3:%»egået%>%^iUMLi               FINAL1       ;
             +V+IV+Der3+Der/gåete+V+Ind+Prt+Uml+Sg3+Use/Sub:%»egået%>%^iUML%^DISIMPi       FINAL1       ;
                                 +V+IV+Der3+Der/gåete+V+Inf:%»egået%>edh                   FINAL1       ;
                              +V+IV+Der3+Der/gåete+V+ConNeg:%»egået%>ieh                   FINAL1       ;
                                +V+IV+Der3+Der/gåete+V+VGen:%»egået%>ien                   FINAL1       ;
! +V+IV+Der3+Der/gåete+V+Act:%»egået%>eme           FINAL1 ;
                                 +V+IV+Der3+Der/gåete+V+Ger:%»egået%>ieminie               FINAL1       ;
                          +V+IV+Der3+Der/gåete+V+PrfPrc+Uml:%»egået%>%^1UMLeme             FINAL1       ;
                         +V+IV+Der1+Der/stidh+V+Ind+Prs+Sg3:%»est%>%^DISIMPe               FINAL1       ;
                         +V+IV+Der1+Der/stidh+V+Ind+Prt+Sg3:%»est%>i                       FINAL1       ;
                 +V+IV+Der1+Der/stidh+V+Ind+Prt+Sg3+Use/Sub:%»est%>%^DISIMPi               FINAL1       ;
                                 +V+IV+Der1+Der/stidh+V+Inf:%»est%>idh                     FINAL1       ;
                              +V+IV+Der1+Der/stidh+V+ConNeg:%»est%>%^DISIMPh               FINAL1       ;
                                +V+IV+Der1+Der/stidh+V+VGen:%»est%>%^DISIMPen              FINAL1       ;
! +V+IV+Der1+Der/stidh+V+Act:%»est%>immie           FINAL1 ;
                                 +V+IV+Der1+Der/stidh+V+Ger:%»est%>%^DISIMPeminie          FINAL1       ;
                              +V+IV+Der1+Der/stidh+V+PrfPrc:%»est%>amme                    FINAL1       ;
     +V+IV+Der1+Der/stidh+V+Der2+Der/alle+V+Ind+Prs+Sg3+Uml:%»est%»%^adteUMLall%>%^3sUMLa  FINAL1       ;
         +V+IV+Der1+Der/stidh+V+Der2+Der/alle+V+Ind+Prt+Sg3:%»est%»%^adteUMLall%>i         FINAL1       ;
 +V+IV+Der1+Der/stidh+V+Der2+Der/alle+V+Ind+Prt+Sg3+Use/Sub:%»est%»%^adteUMLall%>%^DISIMPi FINAL1       ;
                 +V+IV+Der1+Der/stidh+V+Der2+Der/alle+V+Inf:%»est%»%^adteUMLall%>edh       FINAL1       ;
                +V+IV+Der1+Der/stidh+V+Der2+Der/alle+V+VGen:%»est%»%^adteUMLall%>en        FINAL1       ;
! +V+IV+Der1+Der/stidh+V+Der2+Der/alle+V+Act:%»est%»%^adteUMLall%>eme      FINAL1 ;
                 +V+IV+Der1+Der/stidh+V+Der2+Der/alle+V+Ger:%»est%»%^adteUMLall%>eminie    FINAL1       ;
              +V+IV+Der1+Der/stidh+V+Der2+Der/alle+V+PrfPrc:%»est%»%^adteUMLall%>eme       FINAL1       ;
              +V+IV+Der1+Der/stidh+V+Der2+Der/alle+V+ConNeg:%»est%»%^adteUMLall%>0h        FINAL1       ;
                          +V+IV+Der1+Der/lidh+V+Ind+Prs+Sg3:%»el%>%^DISIMPe                FINAL1       ;
                          +V+IV+Der1+Der/lidh+V+Ind+Prt+Sg3:%»el%>i                        FINAL1       ;
                  +V+IV+Der1+Der/lidh+V+Ind+Prt+Sg3+Use/Sub:%»el%>%^DISIMPi                FINAL1       ;
                                  +V+IV+Der1+Der/lidh+V+Inf:%»el%>idh                      FINAL1       ;
                               +V+IV+Der1+Der/lidh+V+ConNeg:%»el%>%^DISIMPh                FINAL1       ;
                                 +V+IV+Der1+Der/lidh+V+VGen:%»el%>%^DISIMPen               FINAL1       ;
! +V+IV+Der1+Der/lidh+V+Act:%»el%>immie           FINAL1 ;
                                  +V+IV+Der1+Der/lidh+V+Ger:%»el%>%^DISIMPeminie           FINAL1       ;
                               +V+IV+Der1+Der/lidh+V+PrfPrc:%»el%>amme                     FINAL1       ;
      +V+IV+Der1+Der/lidh+V+Der2+Der/adte+V+Ind+Prs+Sg3+Uml:%»el%»%^adteUMLadt%>%^3sUMLa   FINAL1       ;
          +V+IV+Der1+Der/lidh+V+Der2+Der/adte+V+Ind+Prt+Sg3:%»el%»%^adteUMLadt%>i          FINAL1       ;
  +V+IV+Der1+Der/lidh+V+Der2+Der/adte+V+Ind+Prt+Sg3+Use/Sub:%»el%»%^adteUMLadt%>%^DISIMPi  FINAL1       ;
                  +V+IV+Der1+Der/lidh+V+Der2+Der/adte+V+Inf:%»el%»%^adteUMLadt%>edh        FINAL1       ;
                 +V+IV+Der1+Der/lidh+V+Der2+Der/adte+V+VGen:%»el%»%^adteUMLadt%>en         FINAL1       ;
! +V+IV+Der1+Der/lidh+V+Der2+Der/adte+V+Act:%»el%»%^adteUMLadt%>eme      FINAL1 ;
                  +V+IV+Der1+Der/lidh+V+Der2+Der/adte+V+Ger:%»el%»%^adteUMLadt%>eminie     FINAL1       ;
               +V+IV+Der1+Der/lidh+V+Der2+Der/adte+V+PrfPrc:%»el%»%^adteUMLadt%>eme        FINAL1       ;
               +V+IV+Der1+Der/lidh+V+Der2+Der/adte+V+ConNeg:%»el%»%^adteUMLadt%>0h         FINAL1       ;
                     +V+IV+Der3+Der/ahtje+V+Ind+Prs+Sg3+Uml:%»ijahtj%>%^3sUMLa             FINAL1       ;
                         +V+IV+Der3+Der/ahtje+V+Ind+Prt+Sg3:%»ijahtj%>i                    FINAL1       ;
                 +V+IV+Der3+Der/ahtje+V+Ind+Prt+Sg3+Use/Sub:%»ijahtj%>%^DISIMPi            FINAL1       ;
                                 +V+IV+Der3+Der/ahtje+V+Inf:%»ijahtj%>edh                  FINAL1       ;
                                +V+IV+Der3+Der/ahtje+V+VGen:%»ijahtj%>en                   FINAL1       ;
! +V+IV+Der3+Der/ahtje+V+Act:%»ijahtj%>eme      FINAL1 ;
                                 +V+IV+Der3+Der/ahtje+V+Ger:%»ijahtj%>eminie               FINAL1       ;
                              +V+IV+Der3+Der/ahtje+V+PrfPrc:%»ijahtj%>eme                  FINAL1       ;
                              +V+IV+Der3+Der/ahtje+V+ConNeg:%»ijahtj%>0h                   FINAL1       ;
                          +V+IV+Der1+Der/didh+V+Ind+Prs+Sg3:%»ed%>%^DISIMPe                FINAL1       ;
                          +V+IV+Der1+Der/didh+V+Ind+Prt+Sg3:%»ed%>i                        FINAL1       ;
                  +V+IV+Der1+Der/didh+V+Ind+Prt+Sg3+Use/Sub:%»ed%>%^DISIMPi                FINAL1       ;
                                  +V+IV+Der1+Der/didh+V+Inf:%»ed%>idh                      FINAL1       ;
                               +V+IV+Der1+Der/didh+V+ConNeg:%»ed%>%^DISIMPh                FINAL1       ;
                                 +V+IV+Der1+Der/didh+V+VGen:%»ed%>%^DISIMPen               FINAL1       ;
! +V+IV+Der1+Der/didh+V+Act:%»ed%>immie           FINAL1 ;
                                  +V+IV+Der1+Der/didh+V+Ger:%»ed%>%^DISIMPeminie           FINAL1       ;
                               +V+IV+Der1+Der/didh+V+PrfPrc:%»ed%>amme                     FINAL1       ;
      +V+IV+Der1+Der/didh+V+Der2+Der/adte+V+Ind+Prs+Sg3+Uml:%»ed%»%^adteUMLadt%>%^3sUMLa   FINAL1       ;
          +V+IV+Der1+Der/didh+V+Der2+Der/adte+V+Ind+Prt+Sg3:%»ed%»%^adteUMLadt%>i          FINAL1       ;
  +V+IV+Der1+Der/didh+V+Der2+Der/adte+V+Ind+Prt+Sg3+Use/Sub:%»ed%»%^adteUMLadt%>%^DISIMPi  FINAL1       ;
                  +V+IV+Der1+Der/didh+V+Der2+Der/adte+V+Inf:%»ed%»%^adteUMLadt%>edh        FINAL1       ;
                 +V+IV+Der1+Der/didh+V+Der2+Der/adte+V+VGen:%»ed%»%^adteUMLadt%>en         FINAL1       ;
! +V+IV+Der1+Der/didh+V+Der2+Der/adte+V+Act:%»ed%»%^adteUMLadt%>eme      FINAL1  ;
                  +V+IV+Der1+Der/didh+V+Der2+Der/adte+V+Ger:%»ed%»%^adteUMLadt%>eminie     FINAL1       ;
               +V+IV+Der1+Der/didh+V+Der2+Der/adte+V+PrfPrc:%»ed%»%^adteUMLadt%>eme        FINAL1       ;
               +V+IV+Der1+Der/didh+V+Der2+Der/adte+V+ConNeg:%»ed%»%^adteUMLadt%>0h         FINAL1       ;
! +V+IV+Der1+Der/htalle:%»ehtall SOVVEDH ; !Passive, only from transitive verbs
! +V+IV+Der1+Der/lgidh:%»elg LGIDH ; !Passive, only from transitive verbs
! +V+IV+Der1+Der/ldihkie:%»eldihkie ø_Ø_EVEN ;
! +V+IV+Der1+Der/ldahke:%»eldahk LDAHKE ;
! +V+IV+Der1+Der/ldh+N+SgNomCmp:%»eldh R ;
! +V+IV+Der1+Der/ldh+N+Sg+Nom:%»eldh FINAL1 ;
! +V+IV+Der1+Der/ldh+N+Sg+Nom+Use/Sub:%»eld FINAL1 ; !

LEXICON BÅÅHKEDH_TV  !!= * __@CODE@__
                 +V+TV:            BÅÅHKEDH ;
  +V+TV+Der3+Der/PassL:e%»sovv     SOVVEDH  ;
   +V+TV+Der/PassS+Uml:%»%^PASSUML VÅÅJNEDH ;
 +V+TV+Der1+Der/htalle:%»ehtall    SOVVEDH  ; !Passive, only from transitive verbs
  +V+TV+Der1+Der/lgidh:%»elg       LGIDH    ; !Passive, only from transitive verbs

LEXICON SÅÅJHTEDH_IV  !!= * __@CODE@__
 +V+IV: SÅÅJHTEDH_CONT ;
! +V+IV+Der3+Der/PassL:e%»sovv IV_PASSIVE_L ;
! +V+IV+Der/PassS+Uml:%»%^PASSUML IV_PASSIVE_S ;



LEXICON BÅÅHKEDH_IV  !!= * __@CODE@__
                +V+IV:            BÅÅHKEDH     ;
 +V+IV+Der3+Der/PassL:e%»sovv     IV_PASSIVE_L ;
  +V+IV+Der/PassS+Uml:%»%^PASSUML IV_PASSIVE_S ;


LEXICON BÅÅHKEDH   !!= * __@CODE@__ row E - Group V
                       +Ind+Prs:%>               VSUF-V-EVEN-PRS  ;
                       +Ind+Prt:%>               VSUF-PRT         ;
                         +Imprt:%>               VSUF-IV-EVEN-IMP ;
! Infinite forms
! --------------
                           +Inf:%>edh            FINAL1           ;
                          +VGen:%>en             FINAL1           ;
! +Act:%>eme    FINAL1 ;
                           +Ger:%>eminie         FINAL1           ;
                        +PrsPrc:%>ije            FINAL1           ;
! +PrsPrc:%>ijes  FINAL1 ;
                        +PrfPrc:%>eme            FINAL1           ;
                        +ConNeg:%>h              FINAL1           ;
! Derivations
! -----------
                +Der3+Der/NomAg:%»ij@C.NeedNoun@ N_ODD            ;
               +Der3+Der/NomAct:%»em@C.NeedNoun@ NomActOdd        ;
                  +Der1+Der/les:e%»l             LES              ;
              +Der3+Der/gåete+V:%»egået          GÅETEDH          ;
              +Der1+Der/stidh+V:%»est            DÅAJVOEHTIDH     ;
               +Der1+Der/lidh+V:%»el             GOLTELIDH        ;
                +Der1+Der/htidh:%»eht            DÅAJVOEHTIDH_TV  ;
! +Der1+Der/dehte:%»edeht ÅARAJEHTEDH_TV ; !we have -didh + -ehte
              +Der3+Der/ahtje+V:%»ejahtj         AHTJE            ;
               +Der1+Der/didh+V:%»ed             GOLTELIDH        ;
              +Der1+Der/ldihkie:%»eldihkie       ø_Ø_EVEN         ;
               +Der1+Der/ldahke:%»eldahk         LDAHKE           ;
       +Der1+Der/ldh+N+SgNomCmp:%»eldh           R                ;
         +Der1+Der/ldh+N+Sg+Nom:%»eldh           FINAL1           ;
 +Der1+Der/ldh+N+Sg+Nom+Use/Sub:%»eld            FINAL1           ; !

LEXICON SÅÅJHTEDH_CONT   !!= * __@CODE@__ row E - Group V
         +Ind+Prs:%>               VSUF-V-EVEN-PRS ;
         +Ind+Prt:%>               VSUF-PRT        ;
! +Imprt:%>       VSUF-IV-EVEN-IMP ;
! Infinite forms
! --------------
             +Inf:%>edh            FINAL1          ;
! +VGen:%>en    FINAL1 ;
! +Act:%>eme    FINAL1 ;
             +Ger:%>eminie         FINAL1          ;
! +PrsPrc:%>ije FINAL1 ;
! +PrsPrc:%>ijes  FINAL1 ;
          +PrfPrc:%>eme            FINAL1          ;
          +ConNeg:%>h              FINAL1          ;
! Derivations
! -----------
! +Der3+Der/NomAg:%»ij@C.NeedNoun@     N_ODD ;
 +Der3+Der/NomAct:%»em@C.NeedNoun@ NomActOdd       ;
! +Der1+Der/les:e%»l LES ;
! +Der3+Der/gåete+V:%»egået GÅETEDH ;
! +Der1+Der/stidh+V:%»est DÅAJVOEHTIDH ;
! +Der1+Der/lidh+V:%»el GOLTELIDH ;
! +Der1+Der/htidh:%»eht DÅAJVOEHTIDH_TV ;
! +Der1+Der/dehte:%»edeht ÅARAJEHTEDH_TV ; !we have -didh + -ehte
! +Der3+Der/ahtje+V:%»ejahtj AHTJE ;
! +Der1+Der/didh+V:%»ed GOLTELIDH ;
! +Der1+Der/ldihkie:%»eldihkie ø_Ø_EVEN ;
! +Der1+Der/ldahke:%»eldahk LDAHKE ;
! +Der1+Der/ldh+N+SgNomCmp:%»eldh R ;
! +Der1+Der/ldh+N+Sg+Nom:%»eldh FINAL1 ;
! +Der1+Der/ldh+N+Sg+Nom+Use/Sub:%»eld FINAL1 ; !

LEXICON VÅÅJNEDH  !!= * __@CODE@__
          +V+IV+Ind+Prs:%>               VSUF-V-EVEN-PRS  ;
          +V+IV+Ind+Prt:%>               VSUF-PRT         ;
            +V+IV+Imprt:%>               VSUF-IV-EVEN-IMP ;
! Infinite forms
! --------------
              +V+IV+Inf:%>edh            FINAL1           ;
             +V+IV+VGen:%>en             FINAL1           ;
! +V+IV+Act:%>eme    FINAL1 ;
              +V+IV+Ger:%>eminie         FINAL1           ;
! +V+IV+PrsPrc:%>ije FINAL1 ;
! +V+IV+PrsPrc:%>ijes  FINAL1 ;
           +V+IV+PrfPrc:%>eme            FINAL1           ;
           +V+IV+ConNeg:%>h              FINAL1           ;
! Derivations
! -----------
! +V+IV+Der3+Der/NomAg:%»ij@C.NeedNoun@     N_ODD ;
  +V+IV+Der3+Der/NomAct:%»em@C.NeedNoun@ NomActOdd        ;
     +V+IV+Der1+Der/les:e%»l             LES              ;
 +V+IV+Der3+Der/gåete+V:%»egået          GÅETEDH          ;
 +V+IV+Der1+Der/stidh+V:%»est            DÅAJVOEHTIDH     ;
  +V+IV+Der1+Der/lidh+V:%»el             GOLTELIDH        ;
   +V+IV+Der1+Der/htidh:%»eht            DÅAJVOEHTIDH_TV  ;
! +V+IV+Der1+Der/dehte:%»edeht ÅARAJEHTEDH_TV ; !we have -didh + -ehte
 +V+IV+Der3+Der/ahtje+V:%»ejahtj         AHTJE            ;
  +V+IV+Der1+Der/didh+V:%»ed             GOLTELIDH        ;
! +V+IV+Der1+Der/htalle:%»ehtall SOVVEDH ; !Passive, only from transitive verbs
! +V+IV+Der1+Der/lgidh:%»elg LGIDH ; !Passive, only from transitive verbs
! +V+IV+Der1+Der/ldihkie:%»eldihkie ø_Ø_EVEN ;
! +V+IV+Der1+Der/ldahke:%»eldahk LDAHKE ;
! +V+IV+Der1+Der/ldh+N+SgNomCmp:%»eldh R ;
! +V+IV+Der1+Der/ldh+N+Sg+Nom:%»eldh FINAL1 ;
! +V+IV+Der1+Der/ldh+N+Sg+Nom+Use/Sub:%»eld FINAL1 ; !

! passiv Der/didh = dovvedh.


LEXICON GÖÖLEDH_TV  !!= * __@CODE@__
                 +V+TV:         GÖÖLEDH ;
  +V+TV+Der3+Der/PassL:e%»sovv  SOVVEDH ;
! +V+TV+Der/PassS+Uml:%»%^PASSUML VÅÅJNEDH ; ! No short passives in Group VI
 +V+TV+Der1+Der/htalle:%»ehtall SOVVEDH ; !Passive, only from transitive verbs
  +V+TV+Der1+Der/lgidh:%»elg    LGIDH   ; !Passive, only from transitive verbs


LEXICON GÖÖLEDH_IV  !!= * __@CODE@__
                +V+IV:        GÖÖLEDH      ;
 +V+IV+Der3+Der/PassL:e%»sovv IV_PASSIVE_L ;
! +V+IV+Der/PassS+Uml:%»%^PASSUML IV_PASSIVE_S ; ! No short passives in Group VI


LEXICON GÖÖLEDH   !!= * __@CODE@__ row F - Group VI
                       +Ind+Prs:%>               VSUF-VI-EVEN-PRS ;
                       +Ind+Prt:%>               VSUF-PRT         ;
                         +Imprt:%>               VSUF-IV-EVEN-IMP ;
! Infinite forms
! --------------
                           +Inf:%>edh            FINAL1           ;
                          +VGen:%>en             FINAL1           ;
! +Act:%>eme    FINAL1 ;
                           +Ger:%>eminie         FINAL1           ;
                        +PrsPrc:%>ije            FINAL1           ;
! +PrsPrc:%>ijes FINAL1 ;
                        +PrfPrc:%>eme            FINAL1           ;
                        +ConNeg:%>h              FINAL1           ;
! Derivations
! -----------
                +Der3+Der/NomAg:%»ij@C.NeedNoun@ N_ODD            ;
               +Der3+Der/NomAct:%»em@C.NeedNoun@ NomActOdd        ;
                  +Der1+Der/les:e%»l             LES              ;
              +Der3+Der/gåete+V:%»egået          GÅETEDH          ;
              +Der1+Der/stidh+V:%»est            DÅAJVOEHTIDH     ;
               +Der1+Der/lidh+V:%»el             GOLTELIDH        ;
                +Der1+Der/htidh:%»eht            DÅAJVOEHTIDH_TV  ;
! +Der1+Der/dehte:%»edeht ÅARAJEHTEDH_TV ; !we have -didh + -ehte
              +Der3+Der/ahtje+V:%»ijahtj         AHTJE            ;
               +Der1+Der/didh+V:%»ed             GOLTELIDH        ;
              +Der1+Der/ldihkie:%»eldihkie       ø_Ø_EVEN         ;
               +Der1+Der/ldahke:%»eldahk         LDAHKE           ;
       +Der1+Der/ldh+N+SgNomCmp:%»eldh           R                ;
         +Der1+Der/ldh+N+Sg+Nom:%»eldh           FINAL1           ;
 +Der1+Der/ldh+N+Sg+Nom+Use/Sub:%»eld            FINAL1           ; !


LEXICON BÖÖVTEDH   !!= * __@CODE@__ row F - Group VI
                                          +V+IV+Ind+Prs+Sg3:%>ie                           FINAL1       ;
                                          +V+IV+Ind+Prt+Sg3:%>i                            FINAL1       ;
                                  +V+IV+Ind+Prt+Sg3+Use/Sub:%>%^DISIMPi                    FINAL1       ;
! +V+IV+Imprt:%>       VSUF-IV-EVEN-IMP ;
! Infinite forms
! --------------
                                                  +V+IV+Inf:%>edh                          FINAL1       ;
                                                 +V+IV+VGen:%>en                           FINAL1       ;
! +V+IV+Act:%>eme    FINAL1 ;
                                                  +V+IV+Ger:%>eminie                       FINAL1       ;
                                               +V+IV+PrfPrc:%>eme                          FINAL1       ;
                                               +V+IV+ConNeg:%>h                            FINAL1       ;
! Derivations
! -----------
! +V+IV+Der3+Der/NomAg:%»ij@C.NeedNoun@     N_ODD ;
                                      +V+IV+Der3+Der/NomAct:%»em@C.NeedNoun@               NomActOdd    ;
! +V+IV+Der1+Der/les:e%»l LES ;
                                       +V+IV+Der3+Der/PassL:e%»sovv                        IV_PASSIVE_L ;
! +V+IV+Der/PassS+Uml:%»%^PASSUML VÅÅJNEDH ; ! No short passives in Group VI
                     +V+IV+Der3+Der/gåete+V+Ind+Prs+Uml+Sg3:%»egået%>%^1UMLa               FINAL1       ;
                     +V+IV+Der3+Der/gåete+V+Ind+Prt+Uml+Sg3:%»egået%>%^iUMLi               FINAL1       ;
             +V+IV+Der3+Der/gåete+V+Ind+Prt+Uml+Sg3+Use/Sub:%»egået%>%^iUML%^DISIMPi       FINAL1       ;
                                 +V+IV+Der3+Der/gåete+V+Inf:%»egået%>edh                   FINAL1       ;
                              +V+IV+Der3+Der/gåete+V+ConNeg:%»egået%>ieh                   FINAL1       ;
                                +V+IV+Der3+Der/gåete+V+VGen:%»egået%>ien                   FINAL1       ;
! +V+IV+Der3+Der/gåete+V+Act:%»egået%>eme           FINAL1 ;
                                 +V+IV+Der3+Der/gåete+V+Ger:%»egået%>ieminie               FINAL1       ;
                          +V+IV+Der3+Der/gåete+V+PrfPrc+Uml:%»egået%>%^1UMLeme             FINAL1       ;
                         +V+IV+Der1+Der/stidh+V+Ind+Prs+Sg3:%»est%>%^DISIMPe               FINAL1       ;
                         +V+IV+Der1+Der/stidh+V+Ind+Prt+Sg3:%»est%>i                       FINAL1       ;
                 +V+IV+Der1+Der/stidh+V+Ind+Prt+Sg3+Use/Sub:%»est%>%^DISIMPi               FINAL1       ;
                                 +V+IV+Der1+Der/stidh+V+Inf:%»est%>idh                     FINAL1       ;
                              +V+IV+Der1+Der/stidh+V+ConNeg:%»est%>%^DISIMPh               FINAL1       ;
                                +V+IV+Der1+Der/stidh+V+VGen:%»est%>%^DISIMPen              FINAL1       ;
! +V+IV+Der1+Der/stidh+V+Act:%»est%>immie           FINAL1 ;
                                 +V+IV+Der1+Der/stidh+V+Ger:%»est%>%^DISIMPeminie          FINAL1       ;
                              +V+IV+Der1+Der/stidh+V+PrfPrc:%»est%>amme                    FINAL1       ;
     +V+IV+Der1+Der/stidh+V+Der2+Der/alle+V+Ind+Prs+Sg3+Uml:%»est%»%^adteUMLall%^3sUMLa    FINAL1       ;
         +V+IV+Der1+Der/stidh+V+Der2+Der/alle+V+Ind+Prt+Sg3:%»est%»%^adteUMLall%>i         FINAL1       ;
 +V+IV+Der1+Der/stidh+V+Der2+Der/alle+V+Ind+Prt+Sg3+Use/Sub:%»est%»%^adteUMLall%>%^DISIMPi FINAL1       ;
                 +V+IV+Der1+Der/stidh+V+Der2+Der/alle+V+Inf:%»est%»%^adteUMLall%>edh       FINAL1       ;
                +V+IV+Der1+Der/stidh+V+Der2+Der/alle+V+VGen:%»est%»%^adteUMLall%>en        FINAL1       ;
! +V+IV+Der1+Der/stidh+V+Der2+Der/alle+V+Act:%»est%»%^adteUMLall%>eme      FINAL1 ;
                 +V+IV+Der1+Der/stidh+V+Der2+Der/alle+V+Ger:%»est%»%^adteUMLall%>eminie    FINAL1       ;
              +V+IV+Der1+Der/stidh+V+Der2+Der/alle+V+PrfPrc:%»est%»%^adteUMLall%>eme       FINAL1       ;
              +V+IV+Der1+Der/stidh+V+Der2+Der/alle+V+ConNeg:%»est%»%^adteUMLall%>0h        FINAL1       ;
                          +V+IV+Der1+Der/lidh+V+Ind+Prs+Sg3:%»el%>%^DISIMPe                FINAL1       ;
                          +V+IV+Der1+Der/lidh+V+Ind+Prt+Sg3:%»el%>i                        FINAL1       ;
                  +V+IV+Der1+Der/lidh+V+Ind+Prt+Sg3+Use/Sub:%»el%>%^DISIMPi                FINAL1       ;
                                  +V+IV+Der1+Der/lidh+V+Inf:%»el%>idh                      FINAL1       ;
                               +V+IV+Der1+Der/lidh+V+ConNeg:%»el%>%^DISIMPh                FINAL1       ;
                                 +V+IV+Der1+Der/lidh+V+VGen:%»el%>%^DISIMPen               FINAL1       ;
! +V+IV+Der1+Der/lidh+V+Act:%»el%>immie FINAL1 ;
                                  +V+IV+Der1+Der/lidh+V+Ger:%»el%>%^DISIMPeminie           FINAL1       ;
                               +V+IV+Der1+Der/lidh+V+PrfPrc:%»el%>amme                     FINAL1       ;
      +V+IV+Der1+Der/lidh+V+Der2+Der/adte+V+Ind+Prs+Sg3+Uml:%»el%»%^adteUMLadt%>%^3sUMLa   FINAL1       ;
          +V+IV+Der1+Der/lidh+V+Der2+Der/adte+V+Ind+Prt+Sg3:%»el%»%^adteUMLadt%>i          FINAL1       ;
  +V+IV+Der1+Der/lidh+V+Der2+Der/adte+V+Ind+Prt+Sg3+Use/Sub:%»el%»%^adteUMLadt%>%^DISIMPi  FINAL1       ;
                  +V+IV+Der1+Der/lidh+V+Der2+Der/adte+V+Inf:%»el%»%^adteUMLadt%>edh        FINAL1       ;
                 +V+IV+Der1+Der/lidh+V+Der2+Der/adte+V+VGen:%»el%»%^adteUMLadt%>en         FINAL1       ;
! +V+IV+Der1+Der/lidh+V+Der2+Der/adte+V+Act:%»el%»%^adteUMLadt%>eme FINAL1 ;
                  +V+IV+Der1+Der/lidh+V+Der2+Der/adte+V+Ger:%»el%»%^adteUMLadt%>eminie     FINAL1       ;
               +V+IV+Der1+Der/lidh+V+Der2+Der/adte+V+PrfPrc:%»el%»%^adteUMLadt%>eme        FINAL1       ;
               +V+IV+Der1+Der/lidh+V+Der2+Der/adte+V+ConNeg:%»el%»%^adteUMLadt%>0h         FINAL1       ;
                     +V+IV+Der3+Der/ahtje+V+Ind+Prs+Sg3+Uml:%»ijahtj%>%^3sUMLa             FINAL1       ;
                         +V+IV+Der3+Der/ahtje+V+Ind+Prt+Sg3:%»ijahtj%>i                    FINAL1       ;
                 +V+IV+Der3+Der/ahtje+V+Ind+Prt+Sg3+Use/Sub:%»ijahtj%>%^DISIMPi            FINAL1       ;
                                 +V+IV+Der3+Der/ahtje+V+Inf:%»ijahtj%>edh                  FINAL1       ;
                                +V+IV+Der3+Der/ahtje+V+VGen:%»ijahtj%>en                   FINAL1       ;
! +V+IV+Der3+Der/ahtje+V+Act:%»ijahtj%>eme      FINAL1 ;
                                 +V+IV+Der3+Der/ahtje+V+Ger:%»ijahtj%>eminie               FINAL1       ;
                              +V+IV+Der3+Der/ahtje+V+PrfPrc:%»ijahtj%>eme                  FINAL1       ;
                              +V+IV+Der3+Der/ahtje+V+ConNeg:%»ijahtj%>0h                   FINAL1       ;
                          +V+IV+Der1+Der/didh+V+Ind+Prs+Sg3:%»ed%>%^DISIMPe                FINAL1       ;
                          +V+IV+Der1+Der/didh+V+Ind+Prt+Sg3:%»ed%>i                        FINAL1       ;
                  +V+IV+Der1+Der/didh+V+Ind+Prt+Sg3+Use/Sub:%»ed%>%^DISIMPi                FINAL1       ;
                                  +V+IV+Der1+Der/didh+V+Inf:%»ed%>idh                      FINAL1       ;
                               +V+IV+Der1+Der/didh+V+ConNeg:%»ed%>%^DISIMPh                FINAL1       ;
                                 +V+IV+Der1+Der/didh+V+VGen:%»ed%>%^DISIMPen               FINAL1       ;
! +V+IV+Der1+Der/didh+V+Act:%»ed%>immie           FINAL1 ;
                                  +V+IV+Der1+Der/didh+V+Ger:%»ed%>%^DISIMPeminie           FINAL1       ;
                               +V+IV+Der1+Der/didh+V+PrfPrc:%»ed%>amme                     FINAL1       ;
      +V+IV+Der1+Der/didh+V+Der2+Der/adte+V+Ind+Prs+Sg3+Uml:%»ed%»%^adteUMLadt%>%^3sUMLa   FINAL1       ;
          +V+IV+Der1+Der/didh+V+Der2+Der/adte+V+Ind+Prt+Sg3:%»ed%»%^adteUMLadt%>i          FINAL1       ;
  +V+IV+Der1+Der/didh+V+Der2+Der/adte+V+Ind+Prt+Sg3+Use/Sub:%»ed%»%^adteUMLadt%>%^DISIMPi  FINAL1       ;
                  +V+IV+Der1+Der/didh+V+Der2+Der/adte+V+Inf:%»ed%»%^adteUMLadt%>edh        FINAL1       ;
                 +V+IV+Der1+Der/didh+V+Der2+Der/adte+V+VGen:%»ed%»%^adteUMLadt%>en         FINAL1       ;
! +V+IV+Der1+Der/didh+V+Der2+Der/adte+V+Act:%»ed%»%^adteUMLadt%>eme      FINAL1 ;
                  +V+IV+Der1+Der/didh+V+Der2+Der/adte+V+Ger:%»ed%»%^adteUMLadt%>eminie     FINAL1       ;
               +V+IV+Der1+Der/didh+V+Der2+Der/adte+V+PrfPrc:%»ed%»%^adteUMLadt%>eme        FINAL1       ;
               +V+IV+Der1+Der/didh+V+Der2+Der/adte+V+ConNeg:%»ed%»%^adteUMLadt%>0h         FINAL1       ;
! +V+IV+Der1+Der/ldihkie:%»eldihkie ø_Ø_EVEN ;
! +V+IV+Der1+Der/ldahke:%»eldahk LDAHKE ;
! +V+IV+Der1+Der/ldh+N+SgNomCmp:%»eldh R ;
! +V+IV+Der1+Der/ldh+N+Sg+Nom:%»eldh FINAL1 ;
! +V+IV+Der1+Der/ldh+N+Sg+Nom+Use/Sub:%»eld FINAL1 ; !


LEXICON EEREDH_TV  !!= * __@CODE@__
        +v1:er    GÖÖLEDH_TV   ;
   +Use/Sub:r    GÖÖLEDH_TV   ;
 +v2+Use/NG:rad  GOLTELIDH_TV ;
   +Use/Sub:erad GOLTELIDH_TV ;

LEXICON EEREDH_IV  !!= * __@CODE@__
         :er    GÖÖLEDH_IV   ;
 +Use/Sub:r    GÖÖLEDH_IV   ;
  +Use/NG:rad  GOLTELIDH_IV ;
 +Use/Sub:erad GOLTELIDH_IV ;


! ---- Verbal derivation sublexica ----
LEXICON ÅARAJEHTEDH_TV  !!= * __@CODE@__
                    +V+TV:              ÅARAJEHTEDH ;
 +V+TV+Der3+Der/PassL+Uml:%»%^1UMLasovv SOVVEDH     ;
      +V+TV+Der/PassS+Uml:%»%^PASSUML   VÅÅJNEDH    ;


LEXICON ÅARAJEHTEDH_IV  !!= * __@CODE@__
                    +V+IV:              ÅARAJEHTEDH  ;
 +V+IV+Der3+Der/PassL+Uml:%»%^1UMLasovv IV_PASSIVE_L ;
      +V+IV+Der/PassS+Uml:%»%^PASSUML   IV_PASSIVE_S ;


LEXICON ÅARAJEHTEDH   !!= * __@CODE@__ row A - Group I
            +Ind+Prs+Uml:%>%^1UMLa         V-I-PRS-SG         ; ! class I special
                +Ind+Prs:%>ie              VSUF-EVEN-PRS-DUPL ;
            +Ind+Prt+Uml:%>%^iUML          VSUF-PRT           ;
                  +Imprt:%>                VSUF-EVEN-IMP      ;
! Infinite forms
! --------------
                    +Inf:%>edh             FINAL1             ;
                 +ConNeg:%>ieh             FINAL1             ;
                   +VGen:%>ien             FINAL1             ;
! +Act:%>eme           FINAL1 ;
                    +Ger:%>ieminie         FINAL1             ;
                 +PrsPrc:%>ije             FINAL1             ;
! +PrsPrc:%>ijes        FINAL1 ;
             +PrfPrc+Uml:%>%^1UMLeme       FINAL1             ;
! row F trigger for Umlaut Prt
! Derivations
! -----------
         +Der3+Der/NomAg:%»iej@C.NeedNoun@ IJE_ODD            ;
 +Der3+Der/NomAg+Use/Sub:%»ij@C.NeedNoun@  IJE_ODD            ;
        +Der3+Der/NomAct:%»iem@C.NeedNoun@ NomActOdd          ;
           +Der1+Der/les:%»%^1UML          LES_LASSE_ie       ;
       +Der3+Der/gåete+V:%»iegået          GÅETEDH            ;
       +Der3+Der/ahtje+V:%»iejahtj         AHTJE              ;

LEXICON BUARADEHTEDH  !!= * __@CODE@__
                          +V+IV+Ind+Prs+Uml+Sg3:%>%^1UMLa                 FINAL1    ; ! class I special
                          +V+IV+Ind+Prt+Uml+Sg3:%>%^iUMLi                 FINAL1    ;
                  +V+IV+Ind+Prt+Uml+Sg3+Use/Sub:%>%^iUML%^DISIMPi         FINAL1    ;
! +V+IV+Imprt:%>              VSUF-EVEN-IMP ;
! Infinite forms
! --------------
                                      +V+IV+Inf:%>edh                     FINAL1    ;
                                   +V+IV+ConNeg:%>ieh                     FINAL1    ;
                                     +V+IV+VGen:%>ien                     FINAL1    ;
! +V+IV+Act:%>eme           FINAL1 ;
                                      +V+IV+Ger:%>ieminie                 FINAL1    ;
                               +V+IV+PrfPrc+Uml:%>%^1UMLeme               FINAL1    ;
! row F trigger for Umlaut Prt
! Derivations
! -----------
! +V+IV+Der3+Der/NomAg:%»iej@C.NeedNoun@     IJE_ODD ;
                          +V+IV+Der3+Der/NomAct:%»iem@C.NeedNoun@         NomActOdd ;
! +V+IV+Der1+Der/les:%»%^1UML LES_LASSE_ie ;
         +V+IV+Der3+Der/gåete+V+Ind+Prs+Uml+Sg3:%»iegået%>%^1UMLa         FINAL1    ;
         +V+IV+Der3+Der/gåete+V+Ind+Prt+Uml+Sg3:%»iegået%>%^iUMLi         FINAL1    ;
 +V+IV+Der3+Der/gåete+V+Ind+Prt+Uml+Sg3+Use/Sub:%»iegået%>%^iUML%^DISIMPi FINAL1    ;
                     +V+IV+Der3+Der/gåete+V+Inf:%»iegået%>edh             FINAL1    ;
                  +V+IV+Der3+Der/gåete+V+ConNeg:%»iegået%>ieh             FINAL1    ;
                    +V+IV+Der3+Der/gåete+V+VGen:%»iegået%>ien             FINAL1    ;
! +V+IV+Der3+Der/gåete+V+Act:%»iegået%>eme           FINAL1 ;
                     +V+IV+Der3+Der/gåete+V+Ger:%»iegået%>ieminie         FINAL1    ;
              +V+IV+Der3+Der/gåete+V+PrfPrc+Uml:%»iegået%>%^1UMLeme       FINAL1    ;
         +V+IV+Der3+Der/ahtje+V+Ind+Prs+Sg3+Uml:%»iejahtj%>%^3sUMLa       FINAL1    ;
             +V+IV+Der3+Der/ahtje+V+Ind+Prt+Sg3:%»iejahtj%>i              FINAL1    ;
     +V+IV+Der3+Der/ahtje+V+Ind+Prt+Sg3+Use/Sub:%»iejahtj%>%^DISIMPi      FINAL1    ;
                     +V+IV+Der3+Der/ahtje+V+Inf:%»iejahtj%>edh            FINAL1    ;
                    +V+IV+Der3+Der/ahtje+V+VGen:%»iejahtj%>en             FINAL1    ;
! +V+IV+Der3+Der/ahtje+V+Act:%»iejahtj%>eme      FINAL1 ;
                     +V+IV+Der3+Der/ahtje+V+Ger:%»iejahtj%>eminie         FINAL1    ;
                  +V+IV+Der3+Der/ahtje+V+PrfPrc:%»iejahtj%>eme            FINAL1    ;
                  +V+IV+Der3+Der/ahtje+V+ConNeg:%»iejahtj%>0h             FINAL1    ;


LEXICON GOEGKERDADTEDH_TV  !!= * __@CODE@__
                +V+TV:            GOEGKERDADTEDH ;
 +V+TV+Der3+Der/PassL:e%»sovv     SOVVEDH        ;
  +V+TV+Der/PassS+Uml:%»%^PASSUML VÅÅJNEDH       ;

LEXICON GOEGKERDADTEDH_IV  !!= * __@CODE@__
                +V+IV:            GOEGKERDADTEDH ;
 +V+IV+Der3+Der/PassL:e%»sovv     IV_PASSIVE_L   ;
  +V+IV+Der/PassS+Uml:%»%^PASSUML IV_PASSIVE_S   ;


LEXICON GOEGKERDADTEDH   !!= * __@CODE@__ row D - Group IV
          +Ind+Prs:%>               V-IV-EVEN-PRS    ;
          +Ind+Prt:%>               VSUF-PRT         ;
            +Imprt:%>               VSUF-IV-EVEN-IMP ;
! Infinite forms
! --------------
              +Inf:%>edh            FINAL1           ;
             +VGen:%>en             FINAL1           ;
! +Act:%>eme      FINAL1 ;
              +Ger:%>eminie         FINAL1           ;
           +PrsPrc:%>ije            FINAL1           ;
! +PrsPrc:%>ijes  FINAL1 ;
           +PrfPrc:%>eme            FINAL1           ;
           +ConNeg:%>0h             FINAL1           ;
! Derivations
! -----------
   +Der3+Der/NomAg:%»ij@C.NeedNoun@ N_ODD            ;
  +Der3+Der/NomAct:%»em@C.NeedNoun@ NomActOdd        ;
     +Der1+Der/les:e%»l             LES              ;
 +Der3+Der/gåete+V:%»egået          GÅETEDH          ;
 +Der3+Der/ahtje+V:%»ijahtj         AHTJE            ;

LEXICON OBREDADTEDH  !!= * __@CODE@__
                          +V+IV+Ind+Prs+Sg3+Uml:%>%^3sUMLa               FINAL1    ;
                              +V+IV+Ind+Prt+Sg3:%>i                      FINAL1    ;
                      +V+IV+Ind+Prt+Sg3+Use/Sub:%>%^DISIMPi              FINAL1    ;
! +V+IV+Imprt:%>         VSUF-IV-EVEN-IMP ;
! Infinite forms
! --------------
                                      +V+IV+Inf:%>edh                    FINAL1    ;
                                     +V+IV+VGen:%>en                     FINAL1    ;
! +V+IV+Act:%>eme      FINAL1 ;
                                      +V+IV+Ger:%>eminie                 FINAL1    ;
                                   +V+IV+PrfPrc:%>eme                    FINAL1    ;
                                   +V+IV+ConNeg:%>0h                     FINAL1    ;
! Derivations
! -----------
! +V+IV+Der3+Der/NomAg:%»ij@C.NeedNoun@     N_ODD ;
                          +V+IV+Der3+Der/NomAct:%»em@C.NeedNoun@         NomActOdd ;
! +V+IV+Der1+Der/les:e%»l LES ;
         +V+IV+Der3+Der/gåete+V+Ind+Prs+Uml+Sg3:%»egået%>%^1UMLa         FINAL1    ;
         +V+IV+Der3+Der/gåete+V+Ind+Prt+Uml+Sg3:%»egået%>%^iUMLi         FINAL1    ;
 +V+IV+Der3+Der/gåete+V+Ind+Prt+Uml+Sg3+Use/Sub:%»egået%>%^iUML%^DISIMPi FINAL1    ;
                     +V+IV+Der3+Der/gåete+V+Inf:%»egået%>edh             FINAL1    ;
                  +V+IV+Der3+Der/gåete+V+ConNeg:%»egået%>ieh             FINAL1    ;
                    +V+IV+Der3+Der/gåete+V+VGen:%»egået%>ien             FINAL1    ;
! +V+IV+Der3+Der/gåete+V+Act:%»egået%>eme           FINAL1 ;
                     +V+IV+Der3+Der/gåete+V+Ger:%»egået%>ieminie         FINAL1    ;
              +V+IV+Der3+Der/gåete+V+PrfPrc+Uml:%»egået%>%^1UMLeme       FINAL1    ;
         +V+IV+Der3+Der/ahtje+V+Ind+Prs+Sg3+Uml:%»ijahtj%>%^3sUMLa       FINAL1    ;
             +V+IV+Der3+Der/ahtje+V+Ind+Prt+Sg3:%»ijahtj%>i              FINAL1    ;
     +V+IV+Der3+Der/ahtje+V+Ind+Prt+Sg3+Use/Sub:%»ijahtj%>%^DISIMPi      FINAL1    ;
                     +V+IV+Der3+Der/ahtje+V+Inf:%»ijahtj%>edh            FINAL1    ;
                    +V+IV+Der3+Der/ahtje+V+VGen:%»ijahtj%>en             FINAL1    ;
! +V+IV+Der3+Der/ahtje+V+Act:%»ijahtj%>eme      FINAL1 ;
                     +V+IV+Der3+Der/ahtje+V+Ger:%»ijahtj%>eminie         FINAL1    ;
                  +V+IV+Der3+Der/ahtje+V+PrfPrc:%»ijahtj%>eme            FINAL1    ;
                  +V+IV+Der3+Der/ahtje+V+ConNeg:%»ijahtj%>0h             FINAL1    ;

LEXICON GÅETEDH_TV  !!= * __@CODE@__
 +V+TV: GÅETEDH ;

LEXICON GÅETEDH_IV  !!= * __@CODE@__
 +V+IV: GÅETEDH ;


LEXICON GÅETEDH   !!= * __@CODE@__ from Der/gåete
 +Ind+Prs+Uml:%>%^1UMLa   V-I-PRS-SG         ; ! class I special
     +Ind+Prs:%>ie        VSUF-EVEN-PRS-DUPL ;
 +Ind+Prt+Uml:%>%^iUML    VSUF-PRT           ;
       +Imprt:%>          VSUF-EVEN-IMP      ;
! Infinite forms
! --------------
         +Inf:%>edh       FINAL1             ;
      +ConNeg:%>ieh       FINAL1             ;
        +VGen:%>ien       FINAL1             ;
! +Act:%>eme           FINAL1 ;
         +Ger:%>ieminie   FINAL1             ;
  +PrfPrc+Uml:%>%^1UMLeme FINAL1             ;
! row F trigger for Umlaut Prt

LEXICON STIEHPEGÅETEDH  !!= * __@CODE@__
         +V+IV+Ind+Prs+Uml+Sg3:%>%^1UMLa   FINAL1 ; ! class I special
         +V+IV+Ind+Prt+Uml+Sg3:%>%^iUMLi   FINAL1 ;
 +V+IV+Ind+Prt+Uml+Sg3+Use/Sub:%>%^iUMLi   FINAL1 ;
! +V+IV+Imprt:%>              VSUF-EVEN-IMP ;
! Infinite forms
! --------------
                     +V+IV+Inf:%>edh       FINAL1 ;
                  +V+IV+ConNeg:%>ieh       FINAL1 ;
                    +V+IV+VGen:%>ien       FINAL1 ;
! +V+IV+Act:%>eme           FINAL1 ;
                     +V+IV+Ger:%>ieminie   FINAL1 ;
              +V+IV+PrfPrc+Uml:%>%^1UMLeme FINAL1 ;


LEXICON AHTJE_TV  !!= * __@CODE@__
 +V+TV: AHTJE ;

LEXICON AHTJE_IV  !!= * __@CODE@__
 +V+IV: AHTJE ;

LEXICON OBRIJAHTJEDH  !!= * __@CODE@__
     +V+IV+Ind+Prs+Sg3+Uml:%>%^3sUMLa  FINAL1 ;
         +V+IV+Ind+Prt+Sg3:%>i         FINAL1 ;
 +V+IV+Ind+Prt+Sg3+Use/Sub:%>%^DISIMPi FINAL1 ;
! Infinite forms
! --------------
                 +V+IV+Inf:%>edh       FINAL1 ;
                +V+IV+VGen:%>en        FINAL1 ;
! +V+IV+Act:%>eme      FINAL1 ;
                 +V+IV+Ger:%>eminie    FINAL1 ;
              +V+IV+PrfPrc:%>eme       FINAL1 ;
              +V+IV+ConNeg:%>0h        FINAL1 ;


LEXICON AHTJE   !!= * __@CODE@__ row D - Group IV
 +Ind+Prs:%>       V-IV-EVEN-PRS    ;
 +Ind+Prt:%>       VSUF-PRT         ;
   +Imprt:%>       VSUF-IV-EVEN-IMP ;
! Infinite forms
! --------------
     +Inf:%>edh    FINAL1           ;
    +VGen:%>en     FINAL1           ;
! +Act:%>eme      FINAL1 ;
     +Ger:%>eminie FINAL1           ;
  +PrfPrc:%>eme    FINAL1           ;
  +ConNeg:%>0h     FINAL1           ;

LEXICON SOVVEDH !!= * __@CODE@__row D - Group IV
          +V+IV+Ind+Prs:%>               V-IV-EVEN-PRS ;
          +V+IV+Ind+Prt:%>               VSUF-PRT      ;
! +V+IV+Imprt:%>         VSUF-IV-EVEN-IMP ;
! Infinite forms
! --------------
              +V+IV+Inf:%>edh            FINAL1        ;
             +V+IV+VGen:%>en             FINAL1        ;
! +V+IV+Act:%>eme      FINAL1 ;
              +V+IV+Ger:%>eminie         FINAL1        ;
! +V+IV+PrsPrc:%>ije   FINAL1 ;
! +V+IV+PrsPrc:%>ijes   FINAL1 ;
           +V+IV+PrfPrc:%>eme            FINAL1        ;
           +V+IV+ConNeg:%>0h             FINAL1        ;
! Derivations
! -----------
! +V+IV+Der3+Der/NomAg:%»ij@C.NeedNoun@     N_ODD ;
  +V+IV+Der3+Der/NomAct:%»em@C.NeedNoun@ NomActOdd     ;
 +V+IV+Der3+Der/gåete+V:%»egået          GÅETEDH       ;
 +V+IV+Der3+Der/ahtje+V:%»ijahtj         AHTJE         ;

LEXICON IV_PASSIVE_L  !!= * __@CODE@__
                          +V+Ind+Prs+Sg3+Uml:%>%^3sUMLa               FINAL1    ;
                          +V+Ind+Prs+Pl3+Uml:%^3dUMLieh               FINAL1    ;
                              +V+Ind+Prt+Sg3:%>i                      FINAL1    ;
                      +V+Ind+Prt+Sg3+Use/Sub:%>%^DISIMPi              FINAL1    ;
                              +V+Ind+Prt+Pl3:%>in                     FINAL1    ;
! Infinite forms
! --------------
                                      +V+Inf:%>edh                    FINAL1    ;
                                     +V+VGen:%>en                     FINAL1    ;
! +V+Act:%>eme      FINAL1 ;
                                      +V+Ger:%>eminie                 FINAL1    ;
! +V+PrsPrc:%>ije   FINAL1 ;
! +V+PrsPrc:%>ijes   FINAL1 ;
                                   +V+PrfPrc:%>eme                    FINAL1    ;
                                   +V+ConNeg:%>0h                     FINAL1    ;
! Derivations
! -----------
                          +V+Der3+Der/NomAct:%»em@C.NeedNoun@         NomActOdd ;
         +V+Der3+Der/gåete+V+Ind+Prs+Uml+Sg3:%»egået%>%^1UMLa         FINAL1    ;
         +V+Der3+Der/gåete+V+Ind+Prt+Uml+Sg3:%»egået%>%^iUMLi         FINAL1    ;
 +V+Der3+Der/gåete+V+Ind+Prt+Uml+Sg3+Use/Sub:%»egået%>%^iUML%^DISIMPi FINAL1    ;
             +V+Der3+Der/gåete+V+Ind+Prs+Pl3:%»egået%>ieX2h           FINAL1    ;
         +V+Der3+Der/gåete+V+Ind+Prt+Uml+Pl3:%»egået%>%^iUMLin        FINAL1    ;
                     +V+Der3+Der/gåete+V+Inf:%»egået%>edh             FINAL1    ;
                  +V+Der3+Der/gåete+V+ConNeg:%»egået%>ieh             FINAL1    ;
                    +V+Der3+Der/gåete+V+VGen:%»egået%>ien             FINAL1    ;
! +V+Der3+Der/gåete+V+Act:%»egået%>eme           FINAL1 ;
                     +V+Der3+Der/gåete+V+Ger:%»egået%>ieminie         FINAL1    ;
              +V+Der3+Der/gåete+V+PrfPrc+Uml:%»egået%>%^1UMLeme       FINAL1    ;
         +V+Der3+Der/ahtje+V+Ind+Prs+Sg3+Uml:%»ijahtj%>%^3sUMLa       FINAL1    ;
         +V+Der3+Der/ahtje+V+Ind+Prs+Pl3+Uml:%»ijahtj%>%^3dUMLieh     FINAL1    ;
             +V+Der3+Der/ahtje+V+Ind+Prt+Pl3:%»ijahtj%>in             FINAL1    ;
                     +V+Der3+Der/ahtje+V+Inf:%»ijahtj%>edh            FINAL1    ;
                    +V+Der3+Der/ahtje+V+VGen:%»ijahtj%>en             FINAL1    ;
! +V+Der3+Der/ahtje+V+Act:%»ijahtj%>eme      FINAL1 ;
                     +V+Der3+Der/ahtje+V+Ger:%»ijahtj%>eminie         FINAL1    ;
                  +V+Der3+Der/ahtje+V+PrfPrc:%»ijahtj%>eme            FINAL1    ;
                  +V+Der3+Der/ahtje+V+ConNeg:%»ijahtj%>0h             FINAL1    ;



LEXICON IV_PASSIVE_S   !!= * __@CODE@__ row E - Group V  NB! FOR already derivated PASSIVES!!!
         +V+Ind+Prs+Sg3:%>oe             FINAL1    ;
         +V+Ind+Prs+Pl3:%>X2h            FINAL1    ;
         +V+Ind+Prt+Sg3:%>i              FINAL1    ;
 +V+Ind+Prt+Sg3+Use/Sub:%>%^DISIMPi      FINAL1    ;
         +V+Ind+Prt+Pl3:%>in             FINAL1    ;
! Infinite forms
! --------------
                 +V+Inf:%>edh            FINAL1    ;
                +V+VGen:%>en             FINAL1    ;
!+V+Act:%>eme    FINAL1 ;
                 +V+Ger:%>eminie         FINAL1    ;
! +V+PrsPrc:%>ije FINAL1 ;
! +V+PrsPrc:%>ijes  FINAL1 ;
              +V+PrfPrc:%>eme            FINAL1    ;
              +V+ConNeg:%>h              FINAL1    ;
! Derivations
! -----------
     +V+Der3+Der/NomAct:%»em@C.NeedNoun@ NomActOdd ;


LEXICON LGIDH  !!= * __@CODE@__

! Finite forms
! ------------
          +V+IV+Ind+Prs:%>                VSUF-ODD-PRS ;
          +V+IV+Ind+Prt:%>                VSUF-ODD-PRT ;
            +V+IV+Imprt:%>                VSUF-ODD-IMP ;

! Infinite forms
! --------------
              +V+IV+Inf:%>idh             FINAL1       ;
           +V+IV+ConNeg:%>%^DISIMPh       FINAL1       ;
             +V+IV+VGen:%>%^DISIMPen      FINAL1       ; ! = GH Modalis, KB måtesform, GH Voluntativ
! +V+IV+Act:%>immie           FINAL1 ; ! = GH verbalsubst, KB nomen actionis
              +V+IV+Ger:%>%^DISIMPeminie  FINAL1       ; ! = GH Gerundium
! +V+IV+PrsPrc:%>æjja         FINAL1 ; ! = GH Ptz.Pr. => must go to nominal lexicon instead
           +V+IV+PrfPrc:%>amme            FINAL1       ; ! = GH Ptz.Pt.
!   GH Ptz.Fut. b'ïssejässaa missing here

!+V+IV+VAbess:%>h            FINAL1 ;
! On the issue on a possible Verbal abessive (karitiv), cf Hasselbrink:
! GH s. 139, V-Adj: präd -k(e)h , attr -k(e)s
! äbrekh ohne zu regnen
! äbreks der nicht regnet
! baal'eks der nicht gräbt
! b'üdnekh ungezwirnt
! vädd'ekh ungegeben, ohne zu geben

! Derivations
! -----------
! +V+IV+Der3+Der/NomAg:%»æjj@C.NeedNoun@     MAANA ;
  +V+IV+Der3+Der/NomAct:%»imm@C.NeedNoun@ NomActEven   ;
 +V+IV+Der3+Der/ahtje+V:%»ahtj            AHTJE        ;





!! !!! Nominal derivation sublexica

LEXICON LAAHKOEH_EVEN   !!= * __@CODE@__
   LAAHKOEH_BE  ;
   LAAHKOEH_MES ;

LEXICON LAAHKOEH_BE  !!= ** __@CODE@__
 +Sg+Nom:%>%^COMPDISIMPbe%^DISIMP     FINAL1   ;
 +Sg+Acc:%>%^COMPDISIMPbe%>%^DISIMPm  FINAL1   ;
 +Sg+Gen:%>%^COMPDISIMPbe%>%^DISIMPn  FINAL1   ;
 +Sg+Nom:%>%^COMPDISIMP2be%^DISIMP    FINAL1   ;
 +Sg+Acc:%>%^COMPDISIMP2be%>%^DISIMPm FINAL1   ;
 +Sg+Gen:%>%^COMPDISIMP2be%>%^DISIMPn FINAL1   ;
 +Sg+Ill:b%>asse                      FINAL1   ; !Rule to delete Jesuse%>asse > Jesusasse
 +Sg+Ine:b%>isnie                     FINAL1   ;
 +Sg+Ela:b%>istie                     FINAL1   ;
 +Sg+Com:b%>inie                      FINAL1   ;
 +Pl+Nom:%>%^COMPDISIMPb%>%^DISIMPh   FINAL1   ;
 +Pl+Nom:%>%^COMPDISIMP2b%>%^DISIMPh  FINAL1   ;
 +Pl+Acc:b%>idie                      FINAL1   ;
 +Pl+Gen:%>%^COMPDISIMPb%>%^DISIMP    IGENSUFF ;
 +Pl+Gen:%>%^COMPDISIMP2b%>%^DISIMP   IGENSUFF ;
 +Pl+Ill:b%>idie                      FINAL1   ;
 +Pl+Ine:b%>inie                      FINAL1   ;
 +Pl+Ela:b%>ijstie                    FINAL1   ;
 +Pl+Com:b%>%^DISIMPigujmie           FINAL1   ;
    +Ess:b%>inie                      FINAL1   ;

LEXICON LAAHKOEH_MES  !!= ** __@CODE@__
 +Sg+Nom:%>%^COMPDISIMPmes%^DISIMP       FINAL1   ;
 +Sg+Nom:%>%^COMPDISIMP2mes%^DISIMP      FINAL1   ;
 +Sg+Acc:masse%>m                        FINAL1   ;
 +Sg+Gen:masse%>n                        FINAL1   ;
 +Sg+Ill:masse%>se                       FINAL1   ;
 +Sg+Ine:masse%>sne                      FINAL1   ;
 +Sg+Ela:masse%>ste                      FINAL1   ;
 +Sg+Com:mass%>ine                       FINAL1   ;
 +Pl+Nom:%>%^COMPDISIMPmas%>%^DISIMPh    FINAL1   ;
 +Pl+Nom:%>%^COMPDISIMP2mas%>%^DISIMPh   FINAL1   ;
 +Pl+Acc:%>mass%>ide                     FINAL1   ;
 +Pl+Gen:%>%^COMPDISIMP%>mass%>%^DISIMP  IGENSUFF ;
 +Pl+Gen:%>%^COMPDISIMP2%>mass%>%^DISIMP IGENSUFF ;
 +Pl+Ill:%>mass%>ide                     FINAL1   ;
 +Pl+Ine:%>mass%>ine                     FINAL1   ;
 +Pl+Ela:%>mass%>ijste                   FINAL1   ;
 +Pl+Com:%>mass%>igujmie                 FINAL1   ;
    +Ess:mass%>ine                       FINAL1   ;


LEXICON LAAHKOEH_ODD  !!= * __@CODE@__
   LAAHKOEH_ÅBPOE ;
   LAAHKOEH_OMMES ;

LEXICON LAAHKOEH_ÅBPOE  !!= ** __@CODE@__
                +Sg+Nom:%>åbpoe          FINAL1 ;
                +Sg+Acc:%>åbpoe%>m       FINAL1 ;
                +Sg+Gen:%>åbpoe%>n       FINAL1 ;
                +Sg+Ill:%>åbpo%>se       FINAL1 ;
            +Sg+Ill+Uml:%>åbpe%>%^2UMLse FINAL1 ; ! Causes Umlaut
                +Sg+Ine:%>åbpo%>sne      FINAL1 ;
                +Sg+Ela:%>åbpo%>ste      FINAL1 ;
                +Sg+Com:%>åbpo%>jne      FINAL1 ;
                +Pl+Nom:%>åbpoe%>h       FINAL1 ;
                +Pl+Acc:%>åbpo%>jde      FINAL1 ;
                +Pl+Gen:%>åbpoe%>j       FINAL1 ;
                +Pl+Ill:%>åbpo%>jde      FINAL1 ;
                +Pl+Ine:%>åbpo%>jne      FINAL1 ;
                +Pl+Ela:%>åbpo%>jste     FINAL1 ;
                +Pl+Com:%>åbpoe%>jgujmie FINAL1 ;
                   +Ess:%>åbpo%>jne      FINAL1 ;

 +Sg+Nom+Use/NG+Use/Sub:%>abpa           FINAL1 ;
 +Sg+Acc+Use/NG+Use/Sub:%>abpa%>m        FINAL1 ;
 +Sg+Gen+Use/NG+Use/Sub:%>abpa%>n        FINAL1 ;
 +Sg+Ill+Use/NG+Use/Sub:%>abpe%>se       FINAL1 ;
 +Sg+Ine+Use/NG+Use/Sub:%>abpe%>sne      FINAL1 ;
 +Sg+Ela+Use/NG+Use/Sub:%>abpe%>ste      FINAL1 ;
 +Sg+Com+Use/NG+Use/Sub:%>abp%>ine       FINAL1 ;
    +Ess+Use/NG+Use/Sub:%>abp%>ine       FINAL1 ;
 +Pl+Nom+Use/NG+Use/Sub:%>abpa%>h        FINAL1 ;
 +Pl+Acc+Use/NG+Use/Sub:%>abp%>ide       FINAL1 ;
 +Pl+Gen+Use/NG+Use/Sub:%>abpa%>j        FINAL1 ;
 +Pl+Ill+Use/NG+Use/Sub:%>abp%>ide       FINAL1 ;
 +Pl+Ine+Use/NG+Use/Sub:%>abp%>ine       FINAL1 ;
 +Pl+Ela+Use/NG+Use/Sub:%>abp%>ijste     FINAL1 ;
 +Pl+Com+Use/NG+Use/Sub:%>abpa%>jgujmie  FINAL1 ;

LEXICON LAAHKOEH_OMMES   !!= ** __@CODE@__
         +Sg+Nom:%>ommes%^DISIMP          FINAL1   ;
         +Sg+Acc:%>ommese%>%^DISIMPm      FINAL1   ;
         +Sg+Gen:%>ommese%>%^DISIMPn      FINAL1   ;
         +Sg+Ill:%>ommes%>asse            FINAL1   ; !Rule to delete Jesuse%>asse > Jesusasse
         +Sg+Ine:%>ommes%>isnie           FINAL1   ;
         +Sg+Ela:%>ommes%>istie           FINAL1   ;
         +Sg+Com:%>ommes%>inie            FINAL1   ;
         +Pl+Nom:%>ommes%>%^DISIMPh       FINAL1   ;
         +Pl+Acc:%>ommes%>idie            FINAL1   ;
         +Pl+Gen:%>ommes%>%^DISIMP        IGENSUFF ;
         +Pl+Ill:%>ommes%>idie            FINAL1   ;
         +Pl+Ine:%>ommes%>inie            FINAL1   ;
         +Pl+Ela:%>ommes%>ijstie          FINAL1   ;
         +Pl+Com:%>ommes%>%^DISIMPigujmie FINAL1   ;
 +Pl+Com+Use/Sub:%>ommes%>%^DISIMPigyjmie FINAL1   ; !
            +Ess:%>ommes%>inie            FINAL1   ;



LEXICON IGENSUFF   !!= * __@CODE@__
        :i  ENDLEX ; ! The normative -i +Gen+Pl suffix
 +Use/NG:ij ENDLEX ; ! A fairly common non-normative -ij suffix
!+Use/Sub:ij ENDLEX ; ! A fairly common non-normative -ij suffix


!! !!!Verbal affixes
! ==============

!! !!Finite forms
! ------------

!! !Even
! ----

!! !Present

LEXICON V-I-PRS-SG   !!= * __@CODE@__ Merge with V-EVEN-PRS if nothing special here.
   V-PRS-SG-12 ;
   V-PRS-SG-3  ;

LEXICON V-II-PRS-SG   !!= * __@CODE@__
     :oe      V-PRS-SG-12 ;
 +Uml:%^2UMLe V-PRS-SG-3  ; ! ?? parallels the byörkesne case

LEXICON V-III-PRS-SG   !!= * __@CODE@__
 :a  V-PRS-SG-12 ; ! This should give guarka
 :oe V-PRS-SG-3  ; ! this is wrong, gives *guarka pro guarkoe
! perhaps use A2 as 0 rule, triggers deletion in front of aff border
! but then oe aff must come afterwards
! :oe FINAL1 ;  !This gave no tag! !archi-looking ?

LEXICON VSUF-V-EVEN-PRS   !!= * __@CODE@__
 :e  V-PRS-SG-1         ;
     V-PRS-SG-2         ;
 :oe V-PRS-SG-3         ;
 :'e VSUF-EVEN-PRS-DUPL ;


LEXICON VSUF-EVEN-PRS-DUPL   !!= * __@CODE@__
         +Du1:X2n         FINAL1 ; !'e>oe
  +Du2+Dial/L:X4jidien    FINAL1 ; !Long form
 +Du2+Dial/SH:d%^DISIMPen FINAL1 ; !oe>o a>e ie>e
         +Du3:X3jægan     FINAL1 ; !'e>0i
  +Pl1+Dial/L:X4jibie     FINAL1 ; ! Long form
 +Pl1+Dial/SH:b%^DISIMPe  FINAL1 ; !oe>o a>e ie>e
  +Pl2+Dial/L:X4jidie     FINAL1 ; ! Long form
 +Pl2+Dial/SH:d%^DISIMPe  FINAL1 ; !oe>o a>e ie>e
         +Pl3:X2h         FINAL1 ; !'e>oe
!+Du3+Use/Sub:b%^DISIMPen FINAL1 ; ! !'e>0i


LEXICON VSUF-VI-EVEN-PRS   !!= * __@CODE@__
             :e       V-PRS-SG-1 ;
                      V-PRS-SG-2 ;
         +Sg3:ie      FINAL1     ;
         +Du1:ien     FINAL1     ;
  +Du2+Dial/L:ijidien FINAL1     ; !i>0
 +Du2+Dial/SH:eden    FINAL1     ; !i>0
         +Du3:ijægan  FINAL1     ; !e>0
  +Pl1+Dial/L:ijibie  FINAL1     ; !i>0
 +Pl1+Dial/SH:ebe     FINAL1     ; !i>0
  +Pl2+Dial/L:ijidie  FINAL1     ; !i>0
 +Pl2+Dial/SH:ede     FINAL1     ; !i>0
         +Pl3:ieh     FINAL1     ;


!! !Imperative

LEXICON VSUF-EVEN-IMP   !!= * __@CODE@__
! +Sg1+Uml:%^1UMLam FINAL1 ;
 +Sg2:ieh  FINAL1 ;
! +Du1:ien FINAL1 ;
 +Du2:eden FINAL1 ;
! +Pl1+Dial/SH:ebe FINAL1 ;
! +Pl1+Dial/L:ijibie FINAL1 ;
 +Pl2:ede  FINAL1 ;


LEXICON VSUF-II-EVEN-IMP  !!= * __@CODE@__
 +Sg2:oeh  FINAL1 ;
 +Du2:oden FINAL1 ;
 +Pl2:ode  FINAL1 ;

LEXICON VSUF-III-EVEN-IMP  !!= * __@CODE@__
 +Sg2:ah   FINAL1 ;
 +Du2:eden FINAL1 ;
 +Pl2:ede  FINAL1 ;

!! !Present

LEXICON V-IV-EVEN-PRS  !!= * __@CODE@__
             :e          V-PRS-SG-1 ;
                         V-PRS-SG-2 ;
     +Sg3+Uml:%^3sUMLa   FINAL1     ;
     +Du1+Uml:%^3dUMLien FINAL1     ;
  +Du2+Dial/L:ijidien    FINAL1     ;
 +Du2+Dial/SH:eden       FINAL1     ;
         +Du3:ijægan     FINAL1     ;
  +Pl1+Dial/L:ijibie     FINAL1     ;
 +Pl1+Dial/SH:ebe        FINAL1     ;
  +Pl2+Dial/L:ijidie     FINAL1     ;
 +Pl2+Dial/SH:ede        FINAL1     ;
     +Pl3+Uml:%^3dUMLieh FINAL1     ;


LEXICON VSUF-IV-EVEN-IMP
 +Sg2:h    FINAL1 ;
 +Du2:eden FINAL1 ;
 +Pl2:ede  FINAL1 ;



!! !!Odd

!! !Present

LEXICON VSUF-ODD-PRS  !!= * __@CODE@__
   V-ODD-PRS-SG   ;
   V-ODD-PRS-DUPL ;

LEXICON V-ODD-PRS-SG  !!= ** __@CODE@__
 :%^DISIMPe V-PRS-SG-1 ;
 :%^DISIMP  V-PRS-SG-2 ;
 :%^DISIMPe V-PRS-SG-3 ;

LEXICON V-ODD-PRS-DUPL  !!= ** __@CODE@__
   ODD_PRS_NON_DU3 ;
   ODD_PRS_DU3     ;

LEXICON ODD_PRS_NON_DU3  !!= ** __@CODE@__
 +Du1:ien   FINAL1 ;
 +Du2:idien FINAL1 ;
 +Pl1:ibie  FINAL1 ;
 +Pl2:idie  FINAL1 ;
 +Pl3:ieh   FINAL1 ;

LEXICON ODD_PRS_DU3  !!= ** __@CODE@__
 +Du3:ægan FINAL1 ;
! +Du3:æban  FINAL1  ; !SUB


!! !Past

LEXICON VSUF-ODD-PRT  !!= * __@CODE@__
   VSUF-PRT-SG-12 ;
   VSUF-PRT-SG-3  ;
   VSUF-PRT-DUPL  ;

!! !Imperative

LEXICON VSUF-ODD-IMP   !!= * __@CODE@__
 +Sg2:%^DISIMPh FINAL1 ;
 +Du2:idien     FINAL1 ;
 +Pl2:idie      FINAL1 ;


! Contract
! LEXICON VSUF-CONTR-PRS
!      :e  V-PRS-SG-1 ;
!      :   V-PRS-SG-2 ;
!      :ie V-PRS-SG-3 ;
!            VSUF-CONTR-DUPL ;
!
! LEXICON VSUF-CONTR-DUPL
!  +Du1:ien  FINAL1  ;
!  +Du2:eden  FINAL1  ;
! ! Dual third does not get an +CTR tag
!  +Du3:eben  FINAL1  ; !SUB
!  +Pl1:ebe  FINAL1  ;
!  +Pl2:ede  FINAL1  ;
!  +Pl3:ieh  FINAL1  ;
!
! LEXICON VSUF-CONTR-PRT
!          VSUF-PRT-SG-12 ;
!          VSUF-PRT-DUPL ;
!
! LEXICON VSUF-CONTR-IMP
!  +Sg2:h    FINAL1  ;
!  +Du2:eden FINAL1  ;
!  +Pl2:ede  FINAL1  ;


!! !!Common even-odd
! ---------------


!! !Present

LEXICON V-PRS-SG-12   !!= * __@CODE@__ Kutt denne viss ikkje ref til
   V-PRS-SG-1 ;
   V-PRS-SG-2 ;

LEXICON V-PRS-SG-1  !!= * __@CODE@__
 +Sg1:m FINAL1 ; ! Border in prev lex

LEXICON V-PRS-SG-2  !!= * __@CODE@__
 +Sg2:h FINAL1 ;

LEXICON V-PRS-SG-3  !!= * __@CODE@__
 +Sg3: FINAL1 ;


!! !Past

LEXICON VSUF-PRT  !!= * __@CODE@__
   VSUF-PRT-SG-12 ;
   VSUF-PRT-SG-3  ;
   VSUF-PRT-DUPL  ;



LEXICON VSUF-PRT-SG-12  !!= * __@CODE@__
 +Sg1:im FINAL1 ;
 +Sg2:ih FINAL1 ;

LEXICON VSUF-PRT-SG-3  !!= * __@CODE@__
                +Sg3:i         FINAL1 ;
 +Sg3+Use/Sub+Use/NG:%^DISIMPi FINAL1 ; !


LEXICON VSUF-PRT-DUPL  !!= * __@CODE@__
 +Du1:imen FINAL1 ;
 +Du2:iden FINAL1 ;
 +Du3:igan FINAL1 ;
 +Pl1:imh  FINAL1 ;
 +Pl2:idh  FINAL1 ;
 +Pl3:in   FINAL1 ;




!LEXICON V-II-PRS-DUPL
! :oe      VSUF-EVEN-PRS-DUPL ;
! +Du1:oen      FINAL1  ;
! +Du2:oden  FINAL1  ; !e>0
! +Du3:oejægan FINAL1  ;
! +Du3:oeben FINAL1  ; !SUB
! +Pl1:obe  FINAL1  ; !e>0
! +Pl2:ode  FINAL1  ; !e>0
! +Pl3:oeh  FINAL1  ;

!LEXICON V-III-PRS-DUPL
! :a   VSUF-EVEN-PRS-DUPL ;
! +Du1:an       FINAL1  ;
! +Du2:eden  FINAL1  ; !a>e
! +Du3:ajægan FINAL1  ;
! +Du3:aben FINAL1  ; !SUB
! +Pl1:ebe  FINAL1  ; !a>e
! +Pl2:ede  FINAL1  ; !a>e
! +Pl3:ah  FINAL1  ;

! From V verbs
! +Du1:oen       FINAL1  ; !'e>oe
! +Du2:eden  FINAL1  ;
! +Du3:ijægan FINAL1  ; !e>i
! +Du3:iben     FINAL1  ; !SUB !e>i
! +Pl1:ebe  FINAL1  ;
! +Pl2:ede  FINAL1  ;
! +Pl3:oeh  FINAL1  ; !'e>oe

!! LEXICON V-EVEN-PRS
!!   V-PRS-SG-12 ;
!!   V-PRS-SG-3 ;
!!    V-EVEN-PRS-DUPL ;

!LEXICON V-EVEN-PRS-DUPL
! :ie  VSUF-EVEN-PRS-DUPL ;
! +Du1:ien       FINAL1  ;
! +Du2:eden  FINAL1  ; !i>0
! +Du3:iejægan FINAL1  ;
! +Du3:ieben FINAL1  ; !SUB
! +Pl1:ebe  FINAL1  ; !i>0
! +Pl2:ede  FINAL1  ; !i>0
! +Pl3:ieh  FINAL1  ;



